---
title: "Primera opción: Dimensiones general y especializada"
date: today
lang: en
fontsize: 14pt
format:
  html:
    code-fold: true
    toc: true
    toc-location: left
    toc-depth: 2
    toc-expand: 1
    toc-title: Contenidos
    number-sections: true
    number-depth: 3
    theme:
      - united
    code-link: true
    title-block-banner: true
editor_options: 
  chunk_output_type: console
---

# Enviroment setting

```{r}

# Sesion setting

options(scipen=999) #No scientific notation
options(digits = 2) #Round results two decimals


#install.packages("pacman")
library(pacman)

pacman::p_load(
  dplyr, haven, sjlabelled,  psych,  purrr,  tidyr,  sjPlot,  ggplot2, 
  parameters,  table1,  car,  beeswarm,  lme4, scales, ggrepel, corrplot,
  ggtext, patchwork, lavaan, semTools, DT, knitr, kableExtra, flextable, officer)

options(scipen = 999)
rm(list = ls()) 

pisa <- readRDS(here::here("input", "data", "proc_data", "pisa_comparable.rds"))
icils <- readRDS(here::here("input", "data", "proc_data", "icils_comparable.rds"))

```

# PISA

## Pooled model

```{r}
model_pooled_p <- '
  gen_dse =~ search_info + evaluate_info + collect_data + 
  explain_content + share_content + pair_collab + 
  write_text + create_media + change_settings
  spec_dse =~ programming + develop_webpage + identify_error + identify_app + logical_solution
  '

m_pooled_p <- cfa(model = model_pooled_p, 
              data = pisa,
              estimator = "DWLS",
              ordered = T)

standardizedsolution(m_pooled_p) %>% 
  filter(op == "=~") %>% 
  select(Factor = lhs, Indicator = rhs, `Loading (DWLS)` = est.std)

fit_pisa <- fitMeasures(m_pooled_p,
                         c("chisq", "df", "pvalue", "cfi", "tli", "rmsea", "srmr"))

knitr::kable(fit_pisa, digits = 3)

modindices(m_pooled_p, sort = TRUE, maximum.number = 20)
```

Este modelo no tiene warnings. Partimos con el mismo rmsea de 0.16. Identify app es medido por gen_dse (por eso quizás da tantos problemas en ambos modelos). Al eliminarlo el rmsea mejora a 0.12. La siguiente variable que trae problemas es nuevamente develop_webpage, que al eliminarse mejora el rmsea a 0.087. Luego, modindices da señales de que collect_data, change_settings, search_info y create_media también podrían ser medidos por spec_dse. Borrando collect_data el modelo queda con 0.084, y eliminando change_settings queda con 0.073. Si eliminamos create_media el modelo da 0.061 de rmsea.

## Fitted model

```{r}

model_fitted_p <- '
  gen_dse =~ search_info + evaluate_info + 
  explain_content + share_content + pair_collab + 
  write_text
  spec_dse =~ programming + identify_error + logical_solution
  '
m_fitted_p <- cfa(model = model_fitted_p, 
              data = pisa,
              estimator = "DWLS",
              ordered = T)

standardizedsolution(m_fitted_p) %>% 
  filter(op == "=~") %>% 
  select(Factor = lhs, Indicator = rhs, `Loading (DWLS)` = est.std)

fit_pisa <- fitMeasures(m_fitted_p,
                         c("chisq", "df", "pvalue", "cfi", "tli", "rmsea", "srmr"))

knitr::kable(fit_pisa, digits = 3)

modindices(m_fitted_p, sort = TRUE, maximum.number = 5)

```

## Country invariance analisys

```{r}

# Configural

multigroup_p <- cfa(model = model_fitted_p, 
              data = pisa,
              estimator = "DWLS",
              group = "CNT",
              ordered = T)

# Métrico

multigroup_p_m <- cfa(model = model_fitted_p, 
              data = pisa,
              estimator = "DWLS",
              group = "CNT",
              ordered = T,
              group.equal= "loadings")

# Escalar

multigroup_p_e <- cfa(model = model_fitted_p, 
              data = pisa,
              estimator = "DWLS",
              group = "CNT",
              ordered = T,
              group.equal= c("loadings", "intercepts"))

```

```{r}
# Extracción de indicadores de ajuste

fitmeasures_config_p <- fitMeasures(multigroup_p,
                         c("chisq", "df", "pvalue", "cfi", "tli", "rmsea", "srmr"))

fitmeasures_metric_p <- fitMeasures(multigroup_p_m,
                         c("chisq", "df", "pvalue", "cfi", "tli", "rmsea", "srmr"))

fitmeasures_scalar_p <- fitMeasures(multigroup_p_e,
                         c("chisq", "df", "pvalue", "cfi", "tli", "rmsea", "srmr"))


# Tabla resumen (html y opción latex)

tabla_completa_p <- data.frame(
  Estudio = c("PISA", "PISA", "PISA"),
  Modelo = c("1. Configural", "2. Metric", "3. Scalar"),
  chisq = c(fitmeasures_config_p["chisq"], fitmeasures_metric_p["chisq"], fitmeasures_scalar_p["chisq"]),
  df = c(fitmeasures_config_p["df"], fitmeasures_metric_p["df"], fitmeasures_scalar_p["df"]),
  CFI = c(fitmeasures_config_p["cfi"], fitmeasures_metric_p["cfi"], fitmeasures_scalar_p["cfi"]),
  TLI = c(fitmeasures_config_p["tli"], fitmeasures_metric_p["tli"], fitmeasures_scalar_p["tli"]),
  RMSEA = c(fitmeasures_config_p["rmsea"], fitmeasures_metric_p["rmsea"], fitmeasures_scalar_p["rmsea"]),
  SRMR = c(fitmeasures_config_p["srmr"], fitmeasures_metric_p["srmr"], fitmeasures_scalar_p["srmr"])
)

# Cálculo deltas

tabla_completa_p$delta_chisq <- c(NA, diff(tabla_completa_p$chisq))
tabla_completa_p$delta_df    <- c(NA, diff(tabla_completa_p$df))
tabla_completa_p$delta_CFI   <- c(NA, diff(tabla_completa_p$CFI))
tabla_completa_p$delta_RMSEA <- c(NA, diff(tabla_completa_p$RMSEA))

# Display para los deltas 

tabla_completa_p$delta_CFI_display <- sapply(1:nrow(tabla_completa_p), function(i) {
  if (i == 1) return(NA)
  
  if (tabla_completa_p$delta_CFI[i] >= -0.004) {
    return("< -0.004")
  } else {
    return(sprintf("%.3f", tabla_completa_p$delta_CFI[i]))
  }
})

tabla_completa_p$delta_RMSEA_display <- sapply(1:nrow(tabla_completa_p), function(i) {
  if (i == 1) return(NA)
  
  umbral <- if (i == 2) 0.050 else 0.010
  
  if (tabla_completa_p$delta_RMSEA[i] <= umbral) {
    return(paste0("< ", umbral))
  } else {
    return(sprintf("%.3f", tabla_completa_p$delta_RMSEA[i]))
  }
})

# ANOVA para significancia

test_anova <- anova(multigroup_p, multigroup_p_m, multigroup_p_e)

tabla_completa_p$p_value_delta_chisq <- case_when(test_anova$`Pr(>Chisq)`< 0.01 ~ "< 0.01",
                                                  test_anova$`Pr(>Chisq)`< 0.05 ~ "< 0.05",
                                                  test_anova$`Pr(>Chisq)`> 0.05 ~ sprintf("%.2f", test_anova$`Pr(>Chisq)`))

tabla_completa_p$Decision <- c(
  NA,  # Configural no tiene comparación previa
  # Métrico: ΔCFI ≥ -0.004 Y ΔRMSEA ≤ 0.050
  ifelse(tabla_completa_p$delta_CFI[2] >= -0.004 & 
         tabla_completa_p$delta_RMSEA[2] <= 0.050, "Yes", "No"),
  # Escalar: ΔCFI ≥ -0.004 Y ΔRMSEA ≤ 0.010
  ifelse(tabla_completa_p$delta_CFI[3] >= -0.004 & 
         tabla_completa_p$delta_RMSEA[3] <= 0.010, "Yes", "No")
)

```

## Gender invariance analysis

```{r}

# Configural

multigroup_p_g <- cfa(model = model_fitted_p, 
              data = pisa,
              estimator = "DWLS",
              group = "sex",
              ordered = T)

# Métrico

multigroup_p_g_m <- cfa(model = model_fitted_p, 
              data = pisa,
              estimator = "DWLS",
              group = "sex",
              ordered = T,
              group.equal= "loadings")

# Escalar

multigroup_p_g_e <- cfa(model = model_fitted_p, 
              data = pisa,
              estimator = "DWLS",
              group = "sex",
              ordered = T,
              group.equal= c("loadings", "intercepts"))

```

```{r}
# Extracción de indicadores de ajuste

fitmeasures_config_p_g <- fitMeasures(multigroup_p_g,
                         c("chisq", "df", "pvalue", "cfi", "tli", "rmsea", "srmr"))

fitmeasures_metric_p_g <- fitMeasures(multigroup_p_g_m,
                         c("chisq", "df", "pvalue", "cfi", "tli", "rmsea", "srmr"))

fitmeasures_scalar_p_g <- fitMeasures(multigroup_p_g_e,
                         c("chisq", "df", "pvalue", "cfi", "tli", "rmsea", "srmr"))


# Tabla resumen (html y opción latex)

tabla_completa_p_g <- data.frame(
  Estudio = c("PISA", "PISA", "PISA"),
  Modelo = c("1. Configural", "2. Metric", "3. Scalar"),
  chisq = c(fitmeasures_config_p_g["chisq"], fitmeasures_metric_p_g["chisq"], fitmeasures_scalar_p_g["chisq"]),
  df = c(fitmeasures_config_p_g["df"], fitmeasures_metric_p_g["df"], fitmeasures_scalar_p_g["df"]),
  CFI = c(fitmeasures_config_p_g["cfi"], fitmeasures_metric_p_g["cfi"], fitmeasures_scalar_p_g["cfi"]),
  TLI = c(fitmeasures_config_p_g["tli"], fitmeasures_metric_p_g["tli"], fitmeasures_scalar_p_g["tli"]),
  RMSEA = c(fitmeasures_config_p_g["rmsea"], fitmeasures_metric_p_g["rmsea"], fitmeasures_scalar_p_g["rmsea"]),
  SRMR = c(fitmeasures_config_p_g["srmr"], fitmeasures_metric_p_g["srmr"], fitmeasures_scalar_p_g["srmr"])
)

# Cálculo deltas

tabla_completa_p_g$delta_chisq <- c(NA, diff(tabla_completa_p_g$chisq))
tabla_completa_p_g$delta_df    <- c(NA, diff(tabla_completa_p_g$df))
tabla_completa_p_g$delta_CFI   <- c(NA, diff(tabla_completa_p_g$CFI))
tabla_completa_p_g$delta_RMSEA <- c(NA, diff(tabla_completa_p_g$RMSEA))

# Display para los deltas 

tabla_completa_p_g$delta_CFI_display <- sapply(1:nrow(tabla_completa_p_g), function(i) {
  if (i == 1) return(NA)
  
  if (tabla_completa_p_g$delta_CFI[i] >= -0.004) {
    return("< -0.004")
  } else {
    return(sprintf("%.3f", tabla_completa_p_g$delta_CFI[i]))
  }
})

tabla_completa_p_g$delta_RMSEA_display <- sapply(1:nrow(tabla_completa_p_g), function(i) {
  if (i == 1) return(NA)
  
  umbral <- if (i == 2) 0.050 else 0.010
  
  if (tabla_completa_p_g$delta_RMSEA[i] <= umbral) {
    return(paste0("< ", umbral))
  } else {
    return(sprintf("%.3f", tabla_completa_p_g$delta_RMSEA[i]))
  }
})

# ANOVA para significancia

test_anova <- anova(multigroup_p_g, multigroup_p_g_m, multigroup_p_g_e)

tabla_completa_p_g$p_value_delta_chisq <- case_when(test_anova$`Pr(>Chisq)`< 0.01 ~ "< 0.01",
                                                  test_anova$`Pr(>Chisq)`< 0.05 ~ "< 0.05",
                                                  test_anova$`Pr(>Chisq)`> 0.05 ~ sprintf("%.2f", test_anova$`Pr(>Chisq)`))

tabla_completa_p_g$Decision <- c(
  NA,  # Configural no tiene comparación previa
  # Métrico: ΔCFI ≥ -0.004 Y ΔRMSEA ≤ 0.050
  ifelse(tabla_completa_p_g$delta_CFI[2] >= -0.004 & 
         tabla_completa_p_g$delta_RMSEA[2] <= 0.050, "Yes", "No"),
  # Escalar: ΔCFI ≥ -0.004 Y ΔRMSEA ≤ 0.010
  ifelse(tabla_completa_p_g$delta_CFI[3] >= -0.004 & 
         tabla_completa_p_g$delta_RMSEA[3] <= 0.010, "Yes", "No")
)

```

# ICILS

## Pooled model

```{r}
#| echo: true
#| code-fold: true

model_pooled_i <- '
  gen_dse =~ search_info + source_info + evaluate_info + install_app +
              share_content + write_text +
              create_media + insert_image + edit_image + change_settings
  spec_dse =~ programming + visual_coding + develop_webpage
  '

m_pooled_i <- cfa(model = model_pooled_i, 
              data = icils,
              estimator = "DWLS",
              ordered = T)

standardizedsolution(m_pooled_i) %>% 
  filter(op == "=~") %>% 
  select(Factor = lhs, Indicator = rhs, `Loading (DWLS)` = est.std) 

fit_icils <- fitMeasures(m_pooled_i,
                         c("chisq", "df", "pvalue", "cfi", "tli", "rmsea", "srmr"))

knitr::kable(fit_icils, digits = 3)

modindices(m_pooled_i, sort = TRUE, maximum.number = 5)
```

Este parte mejor (RMSEA = 0.105), eliminando source_info pasa a 0.091, y luego develop_webpage pasa a 0.08. SI sacamos write_text mejora a 0.077 pero no hay muchas vías más de mejoras (mi \< 2800).

## Fitted model

```{r}
#| echo: true
#| code-fold: true

# No tiene source_info y write_text
model_fitted_i <- '
  gen_dse =~ search_info + evaluate_info + install_app +
              share_content +
              create_media + insert_image + edit_image + change_settings
  spec_dse =~ programming + visual_coding + develop_webpage
  '

m_fitted_i <- cfa(model = model_fitted_i, 
              data = icils,
              estimator = "DWLS",
              ordered = T)

standardizedsolution(m_fitted_i) %>% 
  filter(op == "=~") %>% 
  select(Factor = lhs, Indicator = rhs, `Loading (DWLS)` = est.std) 

fit_icils <- fitMeasures(m_fitted_i,
                         c("chisq", "df", "pvalue", "cfi", "tli", "rmsea", "srmr"))

knitr::kable(fit_icils, digits = 3)

modindices(m_fitted_i, sort = TRUE, maximum.number = 5)
```

## Country invariance analysis

```{r}

# Configural

multigroup_i <- cfa(model = model_fitted_i, 
              data = icils,
              estimator = "DWLS",
              group = "CNTRY",
              ordered = T)

# Métrico

multigroup_i_m <- cfa(model = model_fitted_i, 
              data = icils,
              estimator = "DWLS",
              group = "CNTRY",
              ordered = T,
              group.equal= "loadings")

# Escalar

multigroup_i_e <- cfa(model = model_fitted_i, 
              data = icils,
              estimator = "DWLS",
              group = "CNTRY",
              ordered = T,
              group.equal= c("loadings", "intercepts"))

```

```{r}
# Extracción de indicadores de ajuste

fitmeasures_config_i <- fitMeasures(multigroup_i,
                         c("chisq", "df", "pvalue", "cfi", "tli", "rmsea", "srmr"))

fitmeasures_metric_i <- fitMeasures(multigroup_i_m,
                         c("chisq", "df", "pvalue", "cfi", "tli", "rmsea", "srmr"))

fitmeasures_scalar_i <- fitMeasures(multigroup_i_e,
                         c("chisq", "df", "pvalue", "cfi", "tli", "rmsea", "srmr"))


# Tabla resumen (html y opción latex)

tabla_completa_i <- data.frame(
  Estudio = c("ICILS", "ICILS", "ICILS"),
  Modelo = c("1. Configural", "2. Metric", "3. Scalar"),
  chisq = c(fitmeasures_config_i["chisq"], fitmeasures_metric_i["chisq"], fitmeasures_scalar_i["chisq"]),
  df = c(fitmeasures_config_i["df"], fitmeasures_metric_i["df"], fitmeasures_scalar_i["df"]),
  CFI = c(fitmeasures_config_i["cfi"], fitmeasures_metric_i["cfi"], fitmeasures_scalar_i["cfi"]),
  TLI = c(fitmeasures_config_i["tli"], fitmeasures_metric_i["tli"], fitmeasures_scalar_i["tli"]),
  RMSEA = c(fitmeasures_config_i["rmsea"], fitmeasures_metric_i["rmsea"], fitmeasures_scalar_i["rmsea"]),
  SRMR = c(fitmeasures_config_i["srmr"], fitmeasures_metric_i["srmr"], fitmeasures_scalar_i["srmr"])
)

# Cálculo deltas

tabla_completa_i$delta_chisq <- c(NA, diff(tabla_completa_i$chisq))
tabla_completa_i$delta_df    <- c(NA, diff(tabla_completa_i$df))
tabla_completa_i$delta_CFI   <- c(NA, diff(tabla_completa_i$CFI))
tabla_completa_i$delta_RMSEA <- c(NA, diff(tabla_completa_i$RMSEA))

# Display para los deltas 

tabla_completa_i$delta_CFI_display <- sapply(1:nrow(tabla_completa_i), function(i) {
  if (i == 1) return(NA)
  
  if (tabla_completa_i$delta_CFI[i] >= -0.004) {
    return("< -0.004")
  } else {
    return(sprintf("%.3f", tabla_completa_i$delta_CFI[i]))
  }
})

tabla_completa_i$delta_RMSEA_display <- sapply(1:nrow(tabla_completa_i), function(i) {
  if (i == 1) return(NA)
  
  umbral <- if (i == 2) 0.050 else 0.010
  
  if (tabla_completa_i$delta_RMSEA[i] <= umbral) {
    return(paste0("< ", umbral))
  } else {
    return(sprintf("%.3f", tabla_completa_i$delta_RMSEA[i]))
  }
})

# ANOVA para significancia

test_anova <- anova(multigroup_i, multigroup_i_m, multigroup_i_e)

tabla_completa_i$p_value_delta_chisq <- case_when(test_anova$`Pr(>Chisq)`< 0.01 ~ "< 0.01",
                                                  test_anova$`Pr(>Chisq)`< 0.05 ~ "< 0.05",
                                                  test_anova$`Pr(>Chisq)`> 0.05 ~ sprintf("%.2f", test_anova$`Pr(>Chisq)`))
tabla_completa_i$Decision <- c(
  NA,  # Configural no tiene comparación previa
  # Métrico: ΔCFI ≥ -0.004 Y ΔRMSEA ≤ 0.050
  ifelse(tabla_completa_i$delta_CFI[2] >= -0.004 & 
         tabla_completa_i$delta_RMSEA[2] <= 0.050, "Yes", "No"),
  # Escalar: ΔCFI ≥ -0.004 Y ΔRMSEA ≤ 0.010
  ifelse(tabla_completa_i$delta_CFI[3] >= -0.004 & 
         tabla_completa_i$delta_RMSEA[3] <= 0.010, "Yes", "No")
)
```

## Gender invariance analysis

```{r}

# Configural

multigroup_i_g <- cfa(model = model_fitted_i, 
              data = icils,
              estimator = "DWLS",
              group = "sex",
              ordered = T)

# Métrico

multigroup_i_g_m <- cfa(model = model_fitted_i, 
              data = icils,
              estimator = "DWLS",
              group = "sex",
              ordered = T,
              group.equal= "loadings")

# Escalar

multigroup_i_g_e <- cfa(model = model_fitted_i, 
              data = icils,
              estimator = "DWLS",
              group = "sex",
              ordered = T,
              group.equal= c("loadings", "intercepts"))

```

```{r}
# Extracción de indicadores de ajuste

fitmeasures_config_i_g <- fitMeasures(multigroup_i_g,
                         c("chisq", "df", "pvalue", "cfi", "tli", "rmsea", "srmr"))

fitmeasures_metric_i_g <- fitMeasures(multigroup_i_g_m,
                         c("chisq", "df", "pvalue", "cfi", "tli", "rmsea", "srmr"))

fitmeasures_scalar_i_g <- fitMeasures(multigroup_i_g_e,
                         c("chisq", "df", "pvalue", "cfi", "tli", "rmsea", "srmr"))


# Tabla resumen (html y opción latex)

tabla_completa_i_g <- data.frame(
  Estudio = c("ICILS", "ICILS", "ICILS"),
  Modelo = c("1. Configural", "2. Metric", "3. Scalar"),
  chisq = c(fitmeasures_config_i_g["chisq"], fitmeasures_metric_i_g["chisq"], fitmeasures_scalar_i_g["chisq"]),
  df = c(fitmeasures_config_i_g["df"], fitmeasures_metric_i_g["df"], fitmeasures_scalar_i_g["df"]),
  CFI = c(fitmeasures_config_i_g["cfi"], fitmeasures_metric_i_g["cfi"], fitmeasures_scalar_i_g["cfi"]),
  TLI = c(fitmeasures_config_i_g["tli"], fitmeasures_metric_i_g["tli"], fitmeasures_scalar_i_g["tli"]),
  RMSEA = c(fitmeasures_config_i_g["rmsea"], fitmeasures_metric_i_g["rmsea"], fitmeasures_scalar_i_g["rmsea"]),
  SRMR = c(fitmeasures_config_i_g["srmr"], fitmeasures_metric_i_g["srmr"], fitmeasures_scalar_i_g["srmr"])
)

# Cálculo deltas

tabla_completa_i_g$delta_chisq <- c(NA, diff(tabla_completa_i_g$chisq))
tabla_completa_i_g$delta_df    <- c(NA, diff(tabla_completa_i_g$df))
tabla_completa_i_g$delta_CFI   <- c(NA, diff(tabla_completa_i_g$CFI))
tabla_completa_i_g$delta_RMSEA <- c(NA, diff(tabla_completa_i_g$RMSEA))

# Display para los deltas 

tabla_completa_i_g$delta_CFI_display <- sapply(1:nrow(tabla_completa_i_g), function(i) {
  if (i == 1) return(NA)
  
  if (tabla_completa_i_g$delta_CFI[i] >= -0.004) {
    return("< -0.004")
  } else {
    return(sprintf("%.3f", tabla_completa_i_g$delta_CFI[i]))
  }
})

tabla_completa_i_g$delta_RMSEA_display <- sapply(1:nrow(tabla_completa_i_g), function(i) {
  if (i == 1) return(NA)
  
  umbral <- if (i == 2) 0.050 else 0.010
  
  if (tabla_completa_i_g$delta_RMSEA[i] <= umbral) {
    return(paste0("< ", umbral))
  } else {
    return(sprintf("%.3f", tabla_completa_i_g$delta_RMSEA[i]))
  }
})

# ANOVA para significancia

test_anova <- anova(multigroup_i_g, multigroup_i_g_m, multigroup_i_g_e)

tabla_completa_i_g$p_value_delta_chisq <- case_when(test_anova$`Pr(>Chisq)`< 0.01 ~ "< 0.01",
                                                  test_anova$`Pr(>Chisq)`< 0.05 ~ "< 0.05",
                                                  test_anova$`Pr(>Chisq)`> 0.05 ~ sprintf("%.2f", test_anova$`Pr(>Chisq)`))

tabla_completa_i_g$Decision <- c(
  NA,  # Configural no tiene comparación previa
  # Métrico: ΔCFI ≥ -0.004 Y ΔRMSEA ≤ 0.050
  ifelse(tabla_completa_i_g$delta_CFI[2] >= -0.004 & 
         tabla_completa_i_g$delta_RMSEA[2] <= 0.050, "Yes", "No"),
  # Escalar: ΔCFI ≥ -0.004 Y ΔRMSEA ≤ 0.010
  ifelse(tabla_completa_i_g$delta_CFI[3] >= -0.004 & 
         tabla_completa_i_g$delta_RMSEA[3] <= 0.010, "Yes", "No")
)
```

# Figures layout & export

```{r}

tabla_completa_p_export <- tabla_completa_p %>%
  select(Estudio, Modelo, chisq, df, CFI, TLI, RMSEA, SRMR,
         delta_chisq, delta_df, 
         delta_CFI_display, delta_RMSEA_display,
         p_value_delta_chisq, Decision) %>%
  rename(delta_CFI = delta_CFI_display,
         delta_RMSEA = delta_RMSEA_display)

tabla_completa_i_export <- tabla_completa_i %>%
  select(Estudio, Modelo, chisq, df, CFI, TLI, RMSEA, SRMR,
         delta_chisq, delta_df, 
         delta_CFI_display, delta_RMSEA_display,
         p_value_delta_chisq, Decision) %>%
  rename(delta_CFI = delta_CFI_display,
         delta_RMSEA = delta_RMSEA_display)


tabla_completa_p_g_export <- tabla_completa_p_g %>%
  select(Estudio, Modelo, chisq, df, CFI, TLI, RMSEA, SRMR,
         delta_chisq, delta_df, 
         delta_CFI_display, delta_RMSEA_display,
         p_value_delta_chisq, Decision) %>%
  rename(delta_CFI = delta_CFI_display,
         delta_RMSEA = delta_RMSEA_display)


tabla_completa_i_g_export <- tabla_completa_i_g %>%
  select(Estudio, Modelo, chisq, df, CFI, TLI, RMSEA, SRMR,
         delta_chisq, delta_df, 
         delta_CFI_display, delta_RMSEA_display,
         p_value_delta_chisq, Decision) %>%
  rename(delta_CFI = delta_CFI_display,
         delta_RMSEA = delta_RMSEA_display)


tabla_unificada_cnt <- bind_rows(tabla_completa_p_export, tabla_completa_i_export)

tabla_unificada_g <- bind_rows(tabla_completa_p_g_export, tabla_completa_i_g_export)
```

```{r}

colnames(tabla_unificada_cnt) <- c(
  "Study",
  "Model", 
  "\u03C7\u00B2",      # χ²
  "df",
  "CFI",
  "TLI",
  "RMSEA",
  "SRMR",
  "\u0394\u03C7\u00B2", # Δχ²
  "\u0394df",          # Δdf
  "\u0394CFI",         # ΔCFI
  "\u0394RMSEA",       # ΔRMSEA
  "p",
  "Decision"
)

ft_cnt <- flextable(tabla_unificada_cnt) %>%
# Formatear números: 0 decimales para χ², df, Δχ², Δdf
  colformat_double(j = c("\u03C7\u00B2", "df", "\u0394\u03C7\u00B2", "\u0394df"), digits = 0) %>%
  # 3 decimales para el resto de columnas numéricas
  colformat_double(j = c("CFI", "TLI", "RMSEA", "SRMR", "\u0394CFI", "\u0394RMSEA", "p"), digits = 3) %>%  border_remove() %>%
  hline_top(border = officer::fp_border(width = 2), part = "all") %>%
  hline_bottom(border = officer::fp_border(width = 2), part = "all") %>%
  hline(i = 1, border = officer::fp_border(width = 1.5), part = "header") %>%
  bold(part = "header") %>%
  font(fontname = "Calibri", part = "all") %>%
  fontsize(size = 9, part = "body") %>%
  fontsize(size = 10, part = "header") %>%
  padding(padding = 3, part = "all") %>%
  align(align = "center", part = "header") %>%
  align(align = "left", part = "body", j = 1:2) %>%
  align(align = "center", part = "body", j = 3:ncol(tabla_unificada_cnt)) %>%
  autofit() %>%
  fit_to_width(max_width = 7.5)

delta_cfi_col <- which(colnames(tabla_unificada_cnt) == "\u0394CFI")
delta_rmsea_col <- which(colnames(tabla_unificada_cnt) == "\u0394RMSEA")
decision_col <- which(colnames(tabla_unificada_cnt) == "Decision")

rows_cfi_fail <- which(!grepl("<", tabla_unificada_cnt[[delta_cfi_col]]) & 
                       !is.na(tabla_unificada_cnt[[delta_cfi_col]]))
rows_rmsea_fail <- which(!grepl("<", tabla_unificada_cnt[[delta_rmsea_col]]) & 
                         !is.na(tabla_unificada_cnt[[delta_rmsea_col]]))
rows_decision_no <- which(tabla_unificada_cnt$Decision == "No")

if(length(rows_cfi_fail) > 0) {
  ft_cnt <- ft_cnt %>%
    bg(i = rows_cfi_fail, j = delta_cfi_col, bg = "#FFCCCB") %>%
    color(i = rows_cfi_fail, j = delta_cfi_col, color = "#8B0000")
}

if(length(rows_rmsea_fail) > 0) {
  ft_cnt <- ft_cnt %>%
    bg(i = rows_rmsea_fail, j = delta_rmsea_col, bg = "#FFCCCB") %>%
    color(i = rows_rmsea_fail, j = delta_rmsea_col, color = "#8B0000")
}

if(length(rows_decision_no) > 0) {
  ft_cnt <- ft_cnt %>%
    bg(i = rows_decision_no, j = decision_col, bg = "#FFCCCB") %>%
    color(i = rows_decision_no, j = decision_col, color = "#8B0000") %>%
    bold(i = rows_decision_no, j = decision_col)
}

ft_cnt
# Guardar como docx
save_as_docx(ft_cnt, path = "invariance_table_country.docx")
```

```{r}
colnames(tabla_unificada_g) <- c(
  "Study",
  "Model", 
  "\u03C7\u00B2",      # χ²
  "df",
  "CFI",
  "TLI",
  "RMSEA",
  "SRMR",
  "\u0394\u03C7\u00B2", # Δχ²
  "\u0394df",          # Δdf
  "\u0394CFI",         # ΔCFI
  "\u0394RMSEA",       # ΔRMSEA
  "p",
  "Decision"
)

ft_g <- flextable(tabla_unificada_g) %>%
  colformat_double(j = c("\u03C7\u00B2", "df", "\u0394\u03C7\u00B2", "\u0394df"), digits = 0) %>%
  colformat_double(j = c("CFI", "TLI", "RMSEA", "SRMR", "\u0394CFI", "\u0394RMSEA", "p"), digits = 3) %>%  border_remove() %>%
  hline_top(border = officer::fp_border(width = 2), part = "all") %>%
  hline_bottom(border = officer::fp_border(width = 2), part = "all") %>%
  hline(i = 1, border = officer::fp_border(width = 1.5), part = "header") %>%
  bold(part = "header") %>%
  font(fontname = "Calibri", part = "all") %>%
  fontsize(size = 9, part = "body") %>%
  fontsize(size = 10, part = "header") %>%
  padding(padding = 3, part = "all") %>%
  align(align = "center", part = "header") %>%
  align(align = "left", part = "body", j = 1:2) %>%
  align(align = "center", part = "body", j = 3:ncol(tabla_unificada_g)) %>%
  autofit() %>%
  fit_to_width(max_width = 7.5)

delta_cfi_col <- which(colnames(tabla_unificada_g) == "\u0394CFI")
delta_rmsea_col <- which(colnames(tabla_unificada_g) == "\u0394RMSEA")
decision_col <- which(colnames(tabla_unificada_g) == "Decision")

rows_cfi_fail <- which(!grepl("<", tabla_unificada_g[[delta_cfi_col]]) & 
                       !is.na(tabla_unificada_g[[delta_cfi_col]]))
rows_rmsea_fail <- which(!grepl("<", tabla_unificada_g[[delta_rmsea_col]]) & 
                         !is.na(tabla_unificada_g[[delta_rmsea_col]]))
rows_decision_no <- which(tabla_unificada_g$Decision == "No")

if(length(rows_cfi_fail) > 0) {
  ft_g <- ft_g %>%
    bg(i = rows_cfi_fail, j = delta_cfi_col, bg = "#FFCCCB") %>%
    color(i = rows_cfi_fail, j = delta_cfi_col, color = "#8B0000")
}

if(length(rows_rmsea_fail) > 0) {
  ft_g <- ft_g %>%
    bg(i = rows_rmsea_fail, j = delta_rmsea_col, bg = "#FFCCCB") %>%
    color(i = rows_rmsea_fail, j = delta_rmsea_col, color = "#8B0000")
}

if(length(rows_decision_no) > 0) {
  ft_g <- ft_g %>%
    bg(i = rows_decision_no, j = decision_col, bg = "#FFCCCB") %>%
    color(i = rows_decision_no, j = decision_col, color = "#8B0000") %>%
    bold(i = rows_decision_no, j = decision_col)
}

ft_g

# Guardar como docx
save_as_docx(ft_g, path = "invariance_table_gender.docx")
```