---
title: "Confirmatory factor analisys and invariance script"
date: today
lang: en
fontsize: 14pt
format:
  html:
    code-fold: true
    toc: true
    toc-location: left
    toc-depth: 2
    toc-expand: 1
    toc-title: Contents
    number-sections: true
    number-depth: 2
    theme:
      - united
    code-link: true
    title-block-banner: true
editor_options: 
  chunk_output_type: console
---

# Enviroment setting

```{r}

# Sesion setting

options(scipen=999) #No scientific notation
options(digits = 2) #Round results two decimals


#install.packages("pacman")
library(pacman)

pacman::p_load(
  dplyr, haven, sjlabelled,  psych,  purrr,  tidyr,  sjPlot,  ggplot2, 
  parameters,  table1,  car,  beeswarm,  lme4, scales, ggrepel, corrplot,
  ggtext, patchwork, lavaan, semTools, DT, knitr, kableExtra, flextable, officer)

options(scipen = 999)
rm(list = ls()) 

pisa <- readRDS(here::here("input", "data", "proc_data", "pisa_comparable.rds"))
icils <- readRDS(here::here("input", "data", "proc_data", "icils_comparable.rds"))

```

# PISA

## Pooled model

```{r}
model_pooled_p <- '
  gen_dse =~ search_info + evaluate_info + collect_data + 
  explain_content + share_content + pair_collab + 
  write_text + create_media + change_settings
  spec_dse =~ programming + develop_webpage + identify_error + identify_app + logical_solution
  '

m_pooled_p <- cfa(model = model_pooled_p, 
              data = pisa,
              estimator = "DWLS",
              ordered = T)

standardizedsolution(m_pooled_p) %>% 
  filter(op == "=~") %>% 
  select(Factor = lhs, Indicator = rhs, `Loading (DWLS)` = est.std)

fit_pisa <- fitMeasures(m_pooled_p,
                         c("chisq", "df", "pvalue", "cfi", "tli", "rmsea", "srmr"))

knitr::kable(fit_pisa, digits = 3)

modindices(m_pooled_p, sort = TRUE, maximum.number = 20)
```

Identify app es medido por gen dse (mi=97,163) se elimina (argumentar). Develop webpage es medido por general (mi=49,218) se elimina. Change settings es medido por especializada (mi=9251). Collect data se mide por especializada (mi=9,781). RMSEA = 0.073, CFI = 0.997, TLI = 0.996. 

- A diferencia de logical solution or technical error, identify app es una habilidad que se requiere al momento previo de programar en sí. Tiene que ver con la conciencia del entorno digital más que con la habilidad misma. POr eso los otros dos items de pensamiento computacional si ajustan a ICT framework.
- Develop webpage ha dejado de ser especializada porque los avances en plataformas computacionales han facilitado la conformación de paginas web
- Change settings se elimina porque esto no tiene que ver con las 3 dimensiones básicas del digcomp (informativas, comunicacionales, creativas), sino con la cuarta dimensión intermedia, que de hecho no está presente en el ICT framework, esto es, privacy.
- Collect data habría que analizarla a fondo, pero aparentemente las habilidades de recolección y procesamiento básico de datos es más compleja para los estudiantes.
- Create media medida spec_dse (7,858)
- - Tanto editar imagenes como crear multimedia se inclinan por especializada. Esto es probablement porque las tareas multimedias de hoy se han sofisticado, al punto en que los estudiantes no imaginan uso de paint o cortar imágenes cuando se les pregunta esto, sino realizar ediciones exigentes como videos en youtube, edición photoshop de fotos, etc. Los avances tecnológicos han masificado las habilidades de edición, y ello las ha vuelto más técnica que antes, por lo que lo que puede que esté midiendo la batería tenga que ver más con tareas complejas de productos multimedia.


## Fitted model

```{r}

model_fitted_p <- '
  gen_dse =~ search_info + evaluate_info + share_content + pair_collab + explain_content +
  write_text
  spec_dse =~ programming + logical_solution + identify_error
  '
m_fitted_p <- cfa(model = model_fitted_p, 
              data = pisa,
              estimator = "DWLS",
              ordered = T)

standardizedsolution(m_fitted_p) %>% 
  filter(op == "=~") %>% 
  select(Factor = lhs, Indicator = rhs, `Loading (DWLS)` = est.std)

standardizedsolution(m_fitted_p) %>% 
  filter(op == "~~",           # Operador de covarianza/correlación
         lhs != rhs) %>%       # Excluir varianzas (donde lhs == rhs)
  select(Factor1 = lhs, Factor2 = rhs, Correlation = est.std, 
         SE = se, Z = z, `p-value` = pvalue)


fit_pisa <- fitMeasures(m_fitted_p,
                         c("chisq", "df", "pvalue", "cfi", "tli", "rmsea", "srmr"))

knitr::kable(fit_pisa, digits = 3)

modindices(m_fitted_p, sort = TRUE, maximum.number = 5)

```

## Country invariance analisys

```{r}

# Configural

multigroup_p <- cfa(model = model_fitted_p, 
              data = pisa,
              estimator = "DWLS",
              group = "CNT",
              ordered = T)

# Métrico

multigroup_p_m <- cfa(model = model_fitted_p, 
              data = pisa,
              estimator = "DWLS",
              group = "CNT",
              ordered = T,
              group.equal= "loadings")

# Escalar

multigroup_p_e <- cfa(model = model_fitted_p, 
              data = pisa,
              estimator = "DWLS",
              group = "CNT",
              ordered = T,
              group.equal= c("loadings", "intercepts"))

```

```{r}
# Extracción de indicadores de ajuste

fitmeasures_config_p <- fitMeasures(multigroup_p,
                         c("chisq", "df", "pvalue", "cfi", "tli", "rmsea", "srmr"))

fitmeasures_metric_p <- fitMeasures(multigroup_p_m,
                         c("chisq", "df", "pvalue", "cfi", "tli", "rmsea", "srmr"))

fitmeasures_scalar_p <- fitMeasures(multigroup_p_e,
                         c("chisq", "df", "pvalue", "cfi", "tli", "rmsea", "srmr"))


# Tabla resumen (html y opción latex)

tabla_completa_p <- data.frame(
  Estudio = c("PISA", "PISA", "PISA"),
  Modelo = c("1. Configural", "2. Metric", "3. Scalar"),
  chisq = c(fitmeasures_config_p["chisq"], fitmeasures_metric_p["chisq"], fitmeasures_scalar_p["chisq"]),
  df = c(fitmeasures_config_p["df"], fitmeasures_metric_p["df"], fitmeasures_scalar_p["df"]),
  CFI = c(fitmeasures_config_p["cfi"], fitmeasures_metric_p["cfi"], fitmeasures_scalar_p["cfi"]),
  TLI = c(fitmeasures_config_p["tli"], fitmeasures_metric_p["tli"], fitmeasures_scalar_p["tli"]),
  RMSEA = c(fitmeasures_config_p["rmsea"], fitmeasures_metric_p["rmsea"], fitmeasures_scalar_p["rmsea"]),
  SRMR = c(fitmeasures_config_p["srmr"], fitmeasures_metric_p["srmr"], fitmeasures_scalar_p["srmr"])
)

# Cálculo deltas

tabla_completa_p$delta_chisq <- c(NA, diff(tabla_completa_p$chisq))
tabla_completa_p$delta_df    <- c(NA, diff(tabla_completa_p$df))
tabla_completa_p$delta_CFI   <- c(NA, diff(tabla_completa_p$CFI))
tabla_completa_p$delta_RMSEA <- c(NA, diff(tabla_completa_p$RMSEA))

# Display para los deltas 

tabla_completa_p$delta_CFI_display <- sapply(1:nrow(tabla_completa_p), function(i) {
  if (i == 1) return(NA)
  
  if (tabla_completa_p$delta_CFI[i] >= -0.004) {
    return("< -0.004")
  } else {
    return(sprintf("%.3f", tabla_completa_p$delta_CFI[i]))
  }
})

tabla_completa_p$delta_RMSEA_display <- sapply(1:nrow(tabla_completa_p), function(i) {
  if (i == 1) return(NA)
  
  umbral <- if (i == 2) 0.050 else 0.010
  
  if (tabla_completa_p$delta_RMSEA[i] <= umbral) {
    return(paste0("< ", umbral))
  } else {
    return(sprintf("%.3f", tabla_completa_p$delta_RMSEA[i]))
  }
})

# ANOVA para significancia

test_anova <- anova(multigroup_p, multigroup_p_m, multigroup_p_e)

tabla_completa_p$p_value_delta_chisq <- case_when(test_anova$`Pr(>Chisq)`< 0.01 ~ "< 0.01",
                                                  test_anova$`Pr(>Chisq)`< 0.05 ~ "< 0.05",
                                                  test_anova$`Pr(>Chisq)`> 0.05 ~ sprintf("%.2f", test_anova$`Pr(>Chisq)`))

tabla_completa_p$Decision <- c(
  NA,  # Configural no tiene comparación previa
  # Métrico: ΔCFI ≥ -0.004 Y ΔRMSEA ≤ 0.050
  ifelse(tabla_completa_p$delta_CFI[2] >= -0.004 & 
         tabla_completa_p$delta_RMSEA[2] <= 0.050, "Yes", "No"),
  # Escalar: ΔCFI ≥ -0.004 Y ΔRMSEA ≤ 0.010
  ifelse(tabla_completa_p$delta_CFI[3] >= -0.004 & 
         tabla_completa_p$delta_RMSEA[3] <= 0.010, "Yes", "No")
)

```

## Gender invariance analysis

```{r}

# Configural

multigroup_p_g <- cfa(model = model_fitted_p, 
              data = pisa,
              estimator = "DWLS",
              group = "sex",
              ordered = T)

# Métrico

multigroup_p_g_m <- cfa(model = model_fitted_p, 
              data = pisa,
              estimator = "DWLS",
              group = "sex",
              ordered = T,
              group.equal= "loadings")

# Escalar

multigroup_p_g_e <- cfa(model = model_fitted_p, 
              data = pisa,
              estimator = "DWLS",
              group = "sex",
              ordered = T,
              group.equal= c("loadings", "intercepts"))

```

```{r}
# Extracción de indicadores de ajuste

fitmeasures_config_p_g <- fitMeasures(multigroup_p_g,
                         c("chisq", "df", "pvalue", "cfi", "tli", "rmsea", "srmr"))

fitmeasures_metric_p_g <- fitMeasures(multigroup_p_g_m,
                         c("chisq", "df", "pvalue", "cfi", "tli", "rmsea", "srmr"))

fitmeasures_scalar_p_g <- fitMeasures(multigroup_p_g_e,
                         c("chisq", "df", "pvalue", "cfi", "tli", "rmsea", "srmr"))


# Tabla resumen (html y opción latex)

tabla_completa_p_g <- data.frame(
  Estudio = c("PISA", "PISA", "PISA"),
  Modelo = c("1. Configural", "2. Metric", "3. Scalar"),
  chisq = c(fitmeasures_config_p_g["chisq"], fitmeasures_metric_p_g["chisq"], fitmeasures_scalar_p_g["chisq"]),
  df = c(fitmeasures_config_p_g["df"], fitmeasures_metric_p_g["df"], fitmeasures_scalar_p_g["df"]),
  CFI = c(fitmeasures_config_p_g["cfi"], fitmeasures_metric_p_g["cfi"], fitmeasures_scalar_p_g["cfi"]),
  TLI = c(fitmeasures_config_p_g["tli"], fitmeasures_metric_p_g["tli"], fitmeasures_scalar_p_g["tli"]),
  RMSEA = c(fitmeasures_config_p_g["rmsea"], fitmeasures_metric_p_g["rmsea"], fitmeasures_scalar_p_g["rmsea"]),
  SRMR = c(fitmeasures_config_p_g["srmr"], fitmeasures_metric_p_g["srmr"], fitmeasures_scalar_p_g["srmr"])
)

# Cálculo deltas

tabla_completa_p_g$delta_chisq <- c(NA, diff(tabla_completa_p_g$chisq))
tabla_completa_p_g$delta_df    <- c(NA, diff(tabla_completa_p_g$df))
tabla_completa_p_g$delta_CFI   <- c(NA, diff(tabla_completa_p_g$CFI))
tabla_completa_p_g$delta_RMSEA <- c(NA, diff(tabla_completa_p_g$RMSEA))

# Display para los deltas 

tabla_completa_p_g$delta_CFI_display <- sapply(1:nrow(tabla_completa_p_g), function(i) {
  if (i == 1) return(NA)
  
  if (tabla_completa_p_g$delta_CFI[i] >= -0.004) {
    return("< -0.004")
  } else {
    return(sprintf("%.3f", tabla_completa_p_g$delta_CFI[i]))
  }
})

tabla_completa_p_g$delta_RMSEA_display <- sapply(1:nrow(tabla_completa_p_g), function(i) {
  if (i == 1) return(NA)
  
  umbral <- if (i == 2) 0.050 else 0.010
  
  if (tabla_completa_p_g$delta_RMSEA[i] <= umbral) {
    return(paste0("< ", umbral))
  } else {
    return(sprintf("%.3f", tabla_completa_p_g$delta_RMSEA[i]))
  }
})

# ANOVA para significancia

test_anova <- anova(multigroup_p_g, multigroup_p_g_m, multigroup_p_g_e)

tabla_completa_p_g$p_value_delta_chisq <- case_when(test_anova$`Pr(>Chisq)`< 0.01 ~ "< 0.01",
                                                  test_anova$`Pr(>Chisq)`< 0.05 ~ "< 0.05",
                                                  test_anova$`Pr(>Chisq)`> 0.05 ~ sprintf("%.2f", test_anova$`Pr(>Chisq)`))

tabla_completa_p_g$Decision <- c(
  NA,  # Configural no tiene comparación previa
  # Métrico: ΔCFI ≥ -0.004 Y ΔRMSEA ≤ 0.050
  ifelse(tabla_completa_p_g$delta_CFI[2] >= -0.004 & 
         tabla_completa_p_g$delta_RMSEA[2] <= 0.050, "Yes", "No"),
  # Escalar: ΔCFI ≥ -0.004 Y ΔRMSEA ≤ 0.010
  ifelse(tabla_completa_p_g$delta_CFI[3] >= -0.004 & 
         tabla_completa_p_g$delta_RMSEA[3] <= 0.010, "Yes", "No")
)

```

# ICILS

## Pooled model

```{r}
#| echo: true
#| code-fold: true

model_pooled_i <- '
  gen_dse =~ search_info + source_info + evaluate_info + install_app +
              share_content + write_text +
              create_media + insert_image + edit_image + change_settings
  spec_dse =~ programming + visual_coding + develop_webpage
  '

m_pooled_i <- cfa(model = model_pooled_i, 
              data = icils,
              estimator = "DWLS",
              ordered = T)

standardizedsolution(m_pooled_i) %>% 
  filter(op == "=~") %>% 
  select(Factor = lhs, Indicator = rhs, `Loading (DWLS)` = est.std) 

fit_icils <- fitMeasures(m_pooled_i,
                         c("chisq", "df", "pvalue", "cfi", "tli", "rmsea", "srmr"))

knitr::kable(fit_icils, digits = 3)

modindices(m_pooled_i, sort = TRUE, maximum.number = 5)
```



## Fitted model

```{r}
#| echo: true
#| code-fold: true

model_fitted_i <- '
  gen_dse =~ search_info + evaluate_info + share_content + 
             write_text + install_app + insert_image
  spec_dse =~ programming + visual_coding + develop_webpage
  '

m_fitted_i <- cfa(model = model_fitted_i, 
              data = icils,
              estimator = "DWLS",
              ordered = T)

standardizedsolution(m_fitted_i) %>% 
  filter(op == "=~") %>% 
  select(Factor = lhs, Indicator = rhs, `Loading (DWLS)` = est.std) 

standardizedsolution(m_fitted_i) %>% 
  filter(op == "~~",           # Operador de covarianza/correlación
         lhs != rhs) %>%       # Excluir varianzas (donde lhs == rhs)
  select(Factor1 = lhs, Factor2 = rhs, Correlation = est.std, 
         SE = se, Z = z, `p-value` = pvalue)


fit_icils <- fitMeasures(m_fitted_i,
                         c("chisq", "df", "pvalue", "cfi", "tli", "rmsea", "srmr"))

knitr::kable(fit_icils, digits = 3)

modindices(m_fitted_i, sort = TRUE, maximum.number = 5)
```

- Source info fue elminada (se mide por spec_dse, mi=16,787) porque las fuentes de información de hoy en internet se han complejizado, y buscar los laberintos del origen o fuente de un dato requiere mayor especialización. Tanto es así, que visual_coding y programming tienen una alta varianza compartida con est avariable. Eliminar source info tampoco hace un daño mayor a la variable general dse porque ya hay otros dos ítems que miden esta tarea.
- Luego, las variables visual coding y programming demuestran una varianza compartida alta, y develop_webpage parece ser medida por gen_dse, sin embargo no podemos hacer nada por que el modelo se cae.
- Change settings se elimina porque esto no tiene que ver con las 3 dimensiones básicas del digcomp (informativas, comunicacionales, creativas), sino con la cuarta dimensión intermedia, que de hecho no está presente en el ICT framework, esto es, privacy.
- Create media medido por spec (mi=5,831). 
- edit image medido por spec (mi=6,034)

- Tanto editar imagenes como crear multimedia se inclinan por especializada. Esto es probablement porque las tareas multimedias de hoy se han sofisticado, al punto en que los estudiantes no imaginan uso de paint o cortar imágenes cuando se les pregunta esto, sino realizar ediciones exigentes como videos en youtube, edición photoshop de fotos, etc. Los avances tecnológicos han masificado las habilidades de edición, y ello las ha vuelto más técnica que antes, por lo que lo que puede que esté midiendo la batería tenga que ver más con tareas complejas de productos multimedia. El argumento se sostiene aún más cuando se ve que el item insert image, que es explicitamente más simple y con menor posibilidad de interpretación, se queda consistentemente en autoeficacia generalizada.



## Country invariance analysis

```{r}

# Configural

multigroup_i <- cfa(model = model_fitted_i, 
              data = icils,
              estimator = "DWLS",
              group = "CNTRY",
              ordered = T)

# Métrico

multigroup_i_m <- cfa(model = model_fitted_i, 
              data = icils,
              estimator = "DWLS",
              group = "CNTRY",
              ordered = T,
              group.equal= "loadings")

# Escalar

multigroup_i_e <- cfa(model = model_fitted_i, 
              data = icils,
              estimator = "DWLS",
              group = "CNTRY",
              ordered = T,
              group.equal= c("loadings", "intercepts"))

```

```{r}
# Extracción de indicadores de ajuste

fitmeasures_config_i <- fitMeasures(multigroup_i,
                         c("chisq", "df", "pvalue", "cfi", "tli", "rmsea", "srmr"))

fitmeasures_metric_i <- fitMeasures(multigroup_i_m,
                         c("chisq", "df", "pvalue", "cfi", "tli", "rmsea", "srmr"))

fitmeasures_scalar_i <- fitMeasures(multigroup_i_e,
                         c("chisq", "df", "pvalue", "cfi", "tli", "rmsea", "srmr"))


# Tabla resumen (html y opción latex)

tabla_completa_i <- data.frame(
  Estudio = c("ICILS", "ICILS", "ICILS"),
  Modelo = c("1. Configural", "2. Metric", "3. Scalar"),
  chisq = c(fitmeasures_config_i["chisq"], fitmeasures_metric_i["chisq"], fitmeasures_scalar_i["chisq"]),
  df = c(fitmeasures_config_i["df"], fitmeasures_metric_i["df"], fitmeasures_scalar_i["df"]),
  CFI = c(fitmeasures_config_i["cfi"], fitmeasures_metric_i["cfi"], fitmeasures_scalar_i["cfi"]),
  TLI = c(fitmeasures_config_i["tli"], fitmeasures_metric_i["tli"], fitmeasures_scalar_i["tli"]),
  RMSEA = c(fitmeasures_config_i["rmsea"], fitmeasures_metric_i["rmsea"], fitmeasures_scalar_i["rmsea"]),
  SRMR = c(fitmeasures_config_i["srmr"], fitmeasures_metric_i["srmr"], fitmeasures_scalar_i["srmr"])
)

# Cálculo deltas

tabla_completa_i$delta_chisq <- c(NA, diff(tabla_completa_i$chisq))
tabla_completa_i$delta_df    <- c(NA, diff(tabla_completa_i$df))
tabla_completa_i$delta_CFI   <- c(NA, diff(tabla_completa_i$CFI))
tabla_completa_i$delta_RMSEA <- c(NA, diff(tabla_completa_i$RMSEA))

# Display para los deltas 

tabla_completa_i$delta_CFI_display <- sapply(1:nrow(tabla_completa_i), function(i) {
  if (i == 1) return(NA)
  
  if (tabla_completa_i$delta_CFI[i] >= -0.004) {
    return("< -0.004")
  } else {
    return(sprintf("%.3f", tabla_completa_i$delta_CFI[i]))
  }
})

tabla_completa_i$delta_RMSEA_display <- sapply(1:nrow(tabla_completa_i), function(i) {
  if (i == 1) return(NA)
  
  umbral <- if (i == 2) 0.050 else 0.010
  
  if (tabla_completa_i$delta_RMSEA[i] <= umbral) {
    return(paste0("< ", umbral))
  } else {
    return(sprintf("%.3f", tabla_completa_i$delta_RMSEA[i]))
  }
})

# ANOVA para significancia

test_anova <- anova(multigroup_i, multigroup_i_m, multigroup_i_e)

tabla_completa_i$p_value_delta_chisq <- case_when(test_anova$`Pr(>Chisq)`< 0.01 ~ "< 0.01",
                                                  test_anova$`Pr(>Chisq)`< 0.05 ~ "< 0.05",
                                                  test_anova$`Pr(>Chisq)`> 0.05 ~ sprintf("%.2f", test_anova$`Pr(>Chisq)`))
tabla_completa_i$Decision <- c(
  NA,  # Configural no tiene comparación previa
  # Métrico: ΔCFI ≥ -0.004 Y ΔRMSEA ≤ 0.050
  ifelse(tabla_completa_i$delta_CFI[2] >= -0.004 & 
         tabla_completa_i$delta_RMSEA[2] <= 0.050, "Yes", "No"),
  # Escalar: ΔCFI ≥ -0.004 Y ΔRMSEA ≤ 0.010
  ifelse(tabla_completa_i$delta_CFI[3] >= -0.004 & 
         tabla_completa_i$delta_RMSEA[3] <= 0.010, "Yes", "No")
)
```

## Gender invariance analysis

```{r}

# Configural

multigroup_i_g <- cfa(model = model_fitted_i, 
              data = icils,
              estimator = "DWLS",
              group = "sex",
              ordered = T)

# Métrico

multigroup_i_g_m <- cfa(model = model_fitted_i, 
              data = icils,
              estimator = "DWLS",
              group = "sex",
              ordered = T,
              group.equal= "loadings")

# Escalar

multigroup_i_g_e <- cfa(model = model_fitted_i, 
              data = icils,
              estimator = "DWLS",
              group = "sex",
              ordered = T,
              group.equal= c("loadings", "intercepts"))

```

```{r}
# Extracción de indicadores de ajuste

fitmeasures_config_i_g <- fitMeasures(multigroup_i_g,
                         c("chisq", "df", "pvalue", "cfi", "tli", "rmsea", "srmr"))

fitmeasures_metric_i_g <- fitMeasures(multigroup_i_g_m,
                         c("chisq", "df", "pvalue", "cfi", "tli", "rmsea", "srmr"))

fitmeasures_scalar_i_g <- fitMeasures(multigroup_i_g_e,
                         c("chisq", "df", "pvalue", "cfi", "tli", "rmsea", "srmr"))


# Tabla resumen (html y opción latex)

tabla_completa_i_g <- data.frame(
  Estudio = c("ICILS", "ICILS", "ICILS"),
  Modelo = c("1. Configural", "2. Metric", "3. Scalar"),
  chisq = c(fitmeasures_config_i_g["chisq"], fitmeasures_metric_i_g["chisq"], fitmeasures_scalar_i_g["chisq"]),
  df = c(fitmeasures_config_i_g["df"], fitmeasures_metric_i_g["df"], fitmeasures_scalar_i_g["df"]),
  CFI = c(fitmeasures_config_i_g["cfi"], fitmeasures_metric_i_g["cfi"], fitmeasures_scalar_i_g["cfi"]),
  TLI = c(fitmeasures_config_i_g["tli"], fitmeasures_metric_i_g["tli"], fitmeasures_scalar_i_g["tli"]),
  RMSEA = c(fitmeasures_config_i_g["rmsea"], fitmeasures_metric_i_g["rmsea"], fitmeasures_scalar_i_g["rmsea"]),
  SRMR = c(fitmeasures_config_i_g["srmr"], fitmeasures_metric_i_g["srmr"], fitmeasures_scalar_i_g["srmr"])
)

# Cálculo deltas

tabla_completa_i_g$delta_chisq <- c(NA, diff(tabla_completa_i_g$chisq))
tabla_completa_i_g$delta_df    <- c(NA, diff(tabla_completa_i_g$df))
tabla_completa_i_g$delta_CFI   <- c(NA, diff(tabla_completa_i_g$CFI))
tabla_completa_i_g$delta_RMSEA <- c(NA, diff(tabla_completa_i_g$RMSEA))

# Display para los deltas 

tabla_completa_i_g$delta_CFI_display <- sapply(1:nrow(tabla_completa_i_g), function(i) {
  if (i == 1) return(NA)
  
  if (tabla_completa_i_g$delta_CFI[i] >= -0.004) {
    return("< -0.004")
  } else {
    return(sprintf("%.3f", tabla_completa_i_g$delta_CFI[i]))
  }
})

tabla_completa_i_g$delta_RMSEA_display <- sapply(1:nrow(tabla_completa_i_g), function(i) {
  if (i == 1) return(NA)
  
  umbral <- if (i == 2) 0.050 else 0.010
  
  if (tabla_completa_i_g$delta_RMSEA[i] <= umbral) {
    return(paste0("< ", umbral))
  } else {
    return(sprintf("%.3f", tabla_completa_i_g$delta_RMSEA[i]))
  }
})

# ANOVA para significancia

test_anova <- anova(multigroup_i_g, multigroup_i_g_m, multigroup_i_g_e)

tabla_completa_i_g$p_value_delta_chisq <- case_when(test_anova$`Pr(>Chisq)`< 0.01 ~ "< 0.01",
                                                  test_anova$`Pr(>Chisq)`< 0.05 ~ "< 0.05",
                                                  test_anova$`Pr(>Chisq)`> 0.05 ~ sprintf("%.2f", test_anova$`Pr(>Chisq)`))

tabla_completa_i_g$Decision <- c(
  NA,  # Configural no tiene comparación previa
  # Métrico: ΔCFI ≥ -0.004 Y ΔRMSEA ≤ 0.050
  ifelse(tabla_completa_i_g$delta_CFI[2] >= -0.004 & 
         tabla_completa_i_g$delta_RMSEA[2] <= 0.050, "Yes", "No"),
  # Escalar: ΔCFI ≥ -0.004 Y ΔRMSEA ≤ 0.010
  ifelse(tabla_completa_i_g$delta_CFI[3] >= -0.004 & 
         tabla_completa_i_g$delta_RMSEA[3] <= 0.010, "Yes", "No")
)
```

# Figures layout & export

## Country table

```{r}

tabla_completa_p_export <- tabla_completa_p %>%
  select(Estudio, Modelo, chisq, df, CFI, TLI, RMSEA, SRMR,
         delta_chisq, delta_df, 
         delta_CFI_display, delta_RMSEA_display,
         p_value_delta_chisq, Decision) %>%
  rename(delta_CFI = delta_CFI_display,
         delta_RMSEA = delta_RMSEA_display)

tabla_completa_i_export <- tabla_completa_i %>%
  select(Estudio, Modelo, chisq, df, CFI, TLI, RMSEA, SRMR,
         delta_chisq, delta_df, 
         delta_CFI_display, delta_RMSEA_display,
         p_value_delta_chisq, Decision) %>%
  rename(delta_CFI = delta_CFI_display,
         delta_RMSEA = delta_RMSEA_display)

tabla_unificada_cnt <- bind_rows(tabla_completa_p_export, tabla_completa_i_export)

```

```{r}

colnames(tabla_unificada_cnt) <- c(
  "Study",
  "Model", 
  "\u03C7\u00B2",      # χ²
  "df",
  "CFI",
  "TLI",
  "RMSEA",
  "SRMR",
  "\u0394\u03C7\u00B2", # Δχ²
  "\u0394df",          # Δdf
  "\u0394CFI",         # ΔCFI
  "\u0394RMSEA",       # ΔRMSEA
  "p",
  "Decision"
)

ft_cnt <- flextable(tabla_unificada_cnt) %>%
# Formatear números: 0 decimales para χ², df, Δχ², Δdf
  colformat_double(j = c("\u03C7\u00B2", "df", "\u0394\u03C7\u00B2", "\u0394df"), digits = 0) %>%
  # 3 decimales para el resto de columnas numéricas
  colformat_double(j = c("CFI", "TLI", "RMSEA", "SRMR", "\u0394CFI", "\u0394RMSEA", "p"), digits = 3) %>%  border_remove() %>%
  hline_top(border = officer::fp_border(width = 2), part = "all") %>%
  hline_bottom(border = officer::fp_border(width = 2), part = "all") %>%
  hline(i = 1, border = officer::fp_border(width = 1.5), part = "header") %>%
  bold(part = "header") %>%
  font(fontname = "Calibri", part = "all") %>%
  fontsize(size = 9, part = "body") %>%
  fontsize(size = 10, part = "header") %>%
  padding(padding = 3, part = "all") %>%
  align(align = "center", part = "header") %>%
  align(align = "left", part = "body", j = 1:2) %>%
  align(align = "center", part = "body", j = 3:ncol(tabla_unificada_cnt)) %>%
  autofit() %>%
  fit_to_width(max_width = 7.5)

# --- LOGICA DE COLOREO AUTOMÁTICA --- #

# Detectamos la columna a colorear
delta_cfi_col <- which(colnames(tabla_unificada_cnt) == "\u0394CFI")
delta_rmsea_col <- which(colnames(tabla_unificada_cnt) == "\u0394RMSEA")
decision_col <- which(colnames(tabla_unificada_cnt) == "Decision")
# Detectamos la fila a colorear (las que no tienen el operador menor que)
rows_cfi_fail <- which(!grepl("<", tabla_unificada_cnt[[delta_cfi_col]]) & 
                       !is.na(tabla_unificada_cnt[[delta_cfi_col]]))
rows_rmsea_fail <- which(!grepl("<", tabla_unificada_cnt[[delta_rmsea_col]]) & 
                         !is.na(tabla_unificada_cnt[[delta_rmsea_col]]))
rows_decision_no <- which(tabla_unificada_cnt$Decision == "No")
# Coloreamos según corresponda
if(length(rows_cfi_fail) > 0) {
  ft_cnt <- ft_cnt %>%
    bg(i = rows_cfi_fail, j = delta_cfi_col, bg = "#FFCCCB") %>%
    color(i = rows_cfi_fail, j = delta_cfi_col, color = "#8B0000")
}

if(length(rows_rmsea_fail) > 0) {
  ft_cnt <- ft_cnt %>%
    bg(i = rows_rmsea_fail, j = delta_rmsea_col, bg = "#FFCCCB") %>%
    color(i = rows_rmsea_fail, j = delta_rmsea_col, color = "#8B0000")
}

if(length(rows_decision_no) > 0) {
  ft_cnt <- ft_cnt %>%
    bg(i = rows_decision_no, j = decision_col, bg = "#FFCCCB") %>%
    color(i = rows_decision_no, j = decision_col, color = "#8B0000") %>%
    bold(i = rows_decision_no, j = decision_col)
}

ft_cnt
```

```{r}
#| eval: false

# Guardar como docx y png
save_as_docx(ft_cnt, path = "output/figures/tables/invariance_table_country.docx")
save_as_image(ft_cnt, path = "output/figures/tables/invariance_table_country.png")
```

## Gender table

```{r}
tabla_completa_p_g_export <- tabla_completa_p_g %>%
  select(Estudio, Modelo, chisq, df, CFI, TLI, RMSEA, SRMR,
         delta_chisq, delta_df, 
         delta_CFI_display, delta_RMSEA_display,
         p_value_delta_chisq, Decision) %>%
  rename(delta_CFI = delta_CFI_display,
         delta_RMSEA = delta_RMSEA_display)


tabla_completa_i_g_export <- tabla_completa_i_g %>%
  select(Estudio, Modelo, chisq, df, CFI, TLI, RMSEA, SRMR,
         delta_chisq, delta_df, 
         delta_CFI_display, delta_RMSEA_display,
         p_value_delta_chisq, Decision) %>%
  rename(delta_CFI = delta_CFI_display,
         delta_RMSEA = delta_RMSEA_display)

tabla_unificada_g <- bind_rows(tabla_completa_p_g_export, tabla_completa_i_g_export)

```

```{r}
colnames(tabla_unificada_g) <- c(
  "Study",
  "Model", 
  "\u03C7\u00B2",      # χ²
  "df",
  "CFI",
  "TLI",
  "RMSEA",
  "SRMR",
  "\u0394\u03C7\u00B2", # Δχ²
  "\u0394df",          # Δdf
  "\u0394CFI",         # ΔCFI
  "\u0394RMSEA",       # ΔRMSEA
  "p",
  "Decision"
)

ft_g <- flextable(tabla_unificada_g) %>%
  colformat_double(j = c("\u03C7\u00B2", "df", "\u0394\u03C7\u00B2", "\u0394df"), digits = 0) %>%
  colformat_double(j = c("CFI", "TLI", "RMSEA", "SRMR", "\u0394CFI", "\u0394RMSEA", "p"), digits = 3) %>%  border_remove() %>%
  hline_top(border = officer::fp_border(width = 2), part = "all") %>%
  hline_bottom(border = officer::fp_border(width = 2), part = "all") %>%
  hline(i = 1, border = officer::fp_border(width = 1.5), part = "header") %>%
  bold(part = "header") %>%
  font(fontname = "Calibri", part = "all") %>%
  fontsize(size = 9, part = "body") %>%
  fontsize(size = 10, part = "header") %>%
  padding(padding = 3, part = "all") %>%
  align(align = "center", part = "header") %>%
  align(align = "left", part = "body", j = 1:2) %>%
  align(align = "center", part = "body", j = 3:ncol(tabla_unificada_g)) %>%
  autofit() %>%
  fit_to_width(max_width = 7.5)

# --- LOGICA DE COLOREO AUTOMÁTICA --- #

# Detectamos la columna a colorear
delta_cfi_col <- which(colnames(tabla_unificada_g) == "\u0394CFI")
delta_rmsea_col <- which(colnames(tabla_unificada_g) == "\u0394RMSEA")
decision_col <- which(colnames(tabla_unificada_g) == "Decision")
# Detectamos la fila a colorear (lás que no tienen el operador menor que)
rows_cfi_fail <- which(!grepl("<", tabla_unificada_g[[delta_cfi_col]]) & 
                       !is.na(tabla_unificada_g[[delta_cfi_col]]))
rows_rmsea_fail <- which(!grepl("<", tabla_unificada_g[[delta_rmsea_col]]) & 
                         !is.na(tabla_unificada_g[[delta_rmsea_col]]))
rows_decision_no <- which(tabla_unificada_g$Decision == "No")
# Coloreamos según corresponda
if(length(rows_cfi_fail) > 0) {
  ft_g <- ft_g %>%
    bg(i = rows_cfi_fail, j = delta_cfi_col, bg = "#FFCCCB") %>%
    color(i = rows_cfi_fail, j = delta_cfi_col, color = "#8B0000")
}

if(length(rows_rmsea_fail) > 0) {
  ft_g <- ft_g %>%
    bg(i = rows_rmsea_fail, j = delta_rmsea_col, bg = "#FFCCCB") %>%
    color(i = rows_rmsea_fail, j = delta_rmsea_col, color = "#8B0000")
}

if(length(rows_decision_no) > 0) {
  ft_g <- ft_g %>%
    bg(i = rows_decision_no, j = decision_col, bg = "#FFCCCB") %>%
    color(i = rows_decision_no, j = decision_col, color = "#8B0000") %>%
    bold(i = rows_decision_no, j = decision_col)
}

ft_g
```


```{r}
#| eval: false

# Guardar como docx y png
save_as_docx(ft_g, path = "output/figures/tables/invariance_table_gender.docx")
save_as_image(ft_g, path = "output/figures/tables/invariance_table_gender.png")
```