---
title: "Primera opción: Dimensiones general y especializada"
date: today
lang: en
fontsize: 14pt
format:
  html:
    code-fold: true
    toc: true
    toc-location: left
    toc-depth: 2
    toc-expand: 1
    toc-title: Contenidos
    number-sections: true
    number-depth: 3
    theme:
      - united
    code-link: true
    title-block-banner: true
editor_options: 
  chunk_output_type: console
---

# Enviroment setting

```{r}

# Sesion setting

options(scipen=999) #No scientific notation
options(digits = 2) #Round results two decimals


#install.packages("pacman")
library(pacman)

pacman::p_load(
  dplyr, haven, sjlabelled,  psych,  purrr,  tidyr,  sjPlot,  ggplot2, 
  parameters,  table1,  car,  beeswarm,  lme4, scales, ggrepel, corrplot,
  ggtext, patchwork, lavaan, semTools, DT, knitr, kableExtra)

options(scipen = 999)
rm(list = ls()) 

pisa <- readRDS(here::here("input", "data", "proc_data", "pisa_comparable.rds"))
icils <- readRDS(here::here("input", "data", "proc_data", "icils_comparable.rds"))

```
# PISA

## Pooled model
```{r}
model_pooled_p <- '
  gen_dse =~ search_info + evaluate_info + collect_data + 
  explain_content + share_content + pair_collab + 
  write_text + create_media + change_settings
  spec_dse =~ programming + develop_webpage + identify_error + identify_app + logical_solution
  '

m_pooled_p <- cfa(model = model_pooled_p, 
              data = pisa,
              estimator = "DWLS",
              ordered = T)

standardizedsolution(m_pooled_p) %>% 
  filter(op == "=~") %>% 
  select(Factor = lhs, Indicator = rhs, `Loading (DWLS)` = est.std)

fit_pisa <- fitMeasures(m_pooled_p,
                         c("chisq", "df", "pvalue", "cfi", "tli", "rmsea", "srmr"))

knitr::kable(fit_pisa, digits = 3)

modindices(m_pooled_p, sort = TRUE, maximum.number = 5)
```

Este modelo no tiene warnings. Partimos con el mismo rmsea de 0.16. Identify app es medido por gen_dse (por eso quizás da tantos problemas en ambos modelos). Al eliminarlo el rmsea mejora a 0.12. La siguiente variable que trae problemas es nuevamente develop_webpage, que al eliminarse mejora el rmsea a 0.087. Luego, modindices da señales de que collect_data, change_settings, search_info y create_media también podrían ser medidos por spec_dse. Borrando collect_data el modelo queda con 0.084, y eliminando change_settings queda con 0.073. Si eliminamos create_media el modelo da 0.061 de rmsea.

## Fitted model


```{r}

model_fitted_p <- '
  gen_dse =~ search_info + evaluate_info + 
  explain_content + share_content + pair_collab + 
  write_text
  spec_dse =~ programming + identify_error + logical_solution
  '
m_fitted_p <- cfa(model = model_fitted_p, 
              data = pisa,
              estimator = "DWLS",
              ordered = T)

standardizedsolution(m_fitted_p) %>% 
  filter(op == "=~") %>% 
  select(Factor = lhs, Indicator = rhs, `Loading (DWLS)` = est.std)

fit_pisa <- fitMeasures(m_fitted_p,
                         c("chisq", "df", "pvalue", "cfi", "tli", "rmsea", "srmr"))

knitr::kable(fit_pisa, digits = 3)

modindices(m_fitted_p, sort = TRUE, maximum.number = 5)

```

# ICILS

## Pooled model


```{r}
#| echo: true
#| code-fold: true

model_pooled_i <- '
  gen_dse =~ search_info + source_info + evaluate_info + install_app +
              share_content + write_text +
              create_media + insert_image + edit_image + change_settings
  spec_dse =~ programming + visual_coding + develop_webpage
  '

m_pooled_i <- cfa(model = model_pooled_i, 
              data = icils,
              estimator = "WLSMV",
              ordered = T)

standardizedsolution(m_pooled_i) %>% 
  filter(op == "=~") %>% 
  select(Factor = lhs, Indicator = rhs, `Loading (DWLS)` = est.std) 

fit_icils <- fitMeasures(m_pooled_i,
                         c("chisq", "df", "pvalue", "cfi", "tli", "rmsea", "srmr"))

knitr::kable(fit_icils, digits = 3)

modindices(m_pooled_i, sort = TRUE, maximum.number = 5)
```

Este parte mejor (RMSEA = 0.105), eliminando source_info pasa a 0.091, y luego develop_webpage pasa a 0.08. SI sacamos write_text mejora a 0.077 pero no hay muchas vías más de mejoras (mi < 2800).

## Fitted model

```{r}
#| echo: true
#| code-fold: true

model_fitted_i <- '
  gen_dse =~ search_info + evaluate_info + install_app +
              share_content +
              create_media + insert_image + edit_image + change_settings
  spec_dse =~ programming + visual_coding
  '

m_fitted_i <- cfa(model = model_fitted_i, 
              data = icils,
              estimator = "WLSMV",
              ordered = T)

standardizedsolution(m_fitted_i) %>% 
  filter(op == "=~") %>% 
  select(Factor = lhs, Indicator = rhs, `Loading (DWLS)` = est.std) 

fit_icils <- fitMeasures(m_fitted_i,
                         c("chisq", "df", "pvalue", "cfi", "tli", "rmsea", "srmr"))

knitr::kable(fit_icils, digits = 3)

modindices(m_fitted_i, sort = TRUE, maximum.number = 5)
```