---
title: "Loadings and scores visualizations script"
date: today
lang: en
fontsize: 14pt
format:
  html:
    code-fold: true
    toc: true
    toc-location: left
    toc-depth: 2
    toc-expand: 1
    toc-title: Contents
    number-sections: true
    number-depth: 2
    theme:
      - united
    code-link: true
    title-block-banner: true
editor_options: 
  chunk_output_type: console
execute:
  fig-width: 10
  fig-height: 6

---
# Enviroment setting

```{r}

# Sesion setting

options(scipen=999) #No scientific notation
options(digits = 2) #Round results two decimals


#install.packages("pacman")
library(pacman)

pacman::p_load(
  dplyr, haven, sjlabelled,  psych,  purrr,  ggplot2, 
  parameters,  beeswarm, scales, ggrepel,
  ggtext, lavaan, semTools, knitr, kableExtra, flextable, officer, tidyr, ggbeeswarm)

options(scipen = 999)
rm(list = ls()) 

pisa <- readRDS(here::here("input", "data", "proc_data", "pisa_comparable.rds"))
icils <- readRDS(here::here("input", "data", "proc_data", "icils_comparable.rds"))

```

# PISA

## Model running and data processing

```{r}

model_fitted_p <- '
  gen_dse =~ search_info + evaluate_info + 
  explain_content + share_content + pair_collab + 
  write_text
  spec_dse =~ programming + identify_error + logical_solution
  '
  
fitgroup_p <- cfa(model = model_fitted_p, 
                data = pisa, 
                group = "CNT",
                ordered = TRUE,
                estimator = "DWLS",
                group.equal = c("loadings", "intercepts")
              )

idx_p <- lavInspect(fitgroup_p, "case.idx")

fscores_p <- lavPredict(fitgroup_p)

pisa$gen_dse_score <- NA_real_
pisa$spec_dse_score <- NA_real_

for (g in seq_along(fscores_p)) {
  # idx[[g]] contiene los índices de filas que lavaan usó para este grupo
  # fscores[[g]] contiene los factor scores para esas filas
  
  pisa[idx_p[[g]], "gen_dse_score"] <- fscores_p[[g]][, "gen_dse"]
  pisa[idx_p[[g]], "spec_dse_score"] <- fscores_p[[g]][, "spec_dse"]
}


pisa |>
  group_by(CNT) |>
  summarise(
    total = n(),
    con_score = sum(!is.na(gen_dse_score)),
    sin_score = sum(is.na(gen_dse_score)),
    media_gen = mean(gen_dse_score, na.rm = TRUE),
    media_spec = mean(spec_dse_score, na.rm = TRUE)
  )
```

## Correspondence analysis index vs factor scores 
```{r}
pisa$gen_dse_index <- NA_real_
pisa$spec_dse_index <- NA_real_

for (g in seq_along(idx_p)) {
  # Casos de este grupo que lavaan usó
  casos_usados <- idx_p[[g]]
  
  # Calcular índices para esos casos específicos
  pisa$gen_dse_index[casos_usados] <- rowMeans(
    pisa[casos_usados, c("search_info", "evaluate_info", 
                         "explain_content", "share_content", 
                         "pair_collab", "write_text")],
    na.rm = TRUE
  )
  
  pisa$spec_dse_index[casos_usados] <- rowMeans(
    pisa[casos_usados, c("programming", "identify_error", 
                         "logical_solution")],
    na.rm = TRUE
  )
}

# Ahora calcular correlaciones
cor_gen <- cor(pisa$gen_dse_index_old, pisa$gen_dse_score, 
               use = "complete.obs")
cor_spec <- cor(pisa$spec_dse_index_old, pisa$spec_dse_score, 
                use = "complete.obs")

cat("Correlación Gen DSE (índice vs factor score):", round(cor_gen, 3), "\n")
cat("Correlación Spec DSE (índice vs factor score):", round(cor_spec, 3), "\n")

# Ver por país
correlaciones_por_pais <- pisa |>
  filter(!is.na(gen_dse_score)) |>
  group_by(CNT) |>
  summarise(
    n = n(),
    cor_gen = cor(gen_dse_index, gen_dse_score, use = "complete.obs"),
    cor_spec = cor(spec_dse_index, spec_dse_score, use = "complete.obs")
  )

print(correlaciones_por_pais, n=22)

# Gráficos de dispersión
library(ggplot2)

# General DSE
ggplot(pisa |> filter(!is.na(gen_dse_score)), 
       aes(x = gen_dse_index, y = gen_dse_score)) +
  geom_point(alpha = 0.2) +
  geom_smooth(method = "lm", color = "red") +
  facet_wrap(~CNT) +
  labs(title = "Correlación: Índice vs Factor Score (General DSE)",
       x = "Índice (promedio simple)", 
       y = "Factor Score") +
  theme_minimal()

# Specialized DSE
ggplot(pisa |> filter(!is.na(spec_dse_score)), 
       aes(x = spec_dse_index, y = spec_dse_score)) +
  geom_point(alpha = 0.2) +
  geom_smooth(method = "lm", color = "blue") +
  facet_wrap(~CNT) +
  labs(title = "Correlación: Índice vs Factor Score (Specialized DSE)",
       x = "Índice (promedio simple)", 
       y = "Factor Score") +
  theme_minimal()

```

```{r}
# Comparar medias del índice vs factor scores por país
comparacion_medias <- pisa |>
  filter(!is.na(gen_dse_score)) |>
  group_by(CNT) |>
  summarise(
    # Índices (escala original)
    mean_index_gen = mean(gen_dse_index, na.rm = TRUE),
    sd_index_gen = sd(gen_dse_index, na.rm = TRUE),
    mean_index_spec = mean(spec_dse_index, na.rm = TRUE),
    sd_index_spec = sd(spec_dse_index, na.rm = TRUE),
    
    # Factor scores (estandarizados)
    mean_fscore_gen = mean(gen_dse_score, na.rm = TRUE),
    sd_fscore_gen = sd(gen_dse_score, na.rm = TRUE),
    mean_fscore_spec = mean(spec_dse_score, na.rm = TRUE),
    sd_fscore_spec = sd(spec_dse_score, na.rm = TRUE),
    
    # Diferencia en ranking
    rank_index_gen = rank(-mean_index_gen),
    rank_fscore_gen = rank(-mean_fscore_gen),
    rank_diff_gen = rank_index_gen - rank_fscore_gen
  ) |>
  arrange(desc(mean_fscore_gen))

print(comparacion_medias, n=22)

# Ver países donde el ranking cambió más
print(comparacion_medias |>
  arrange(desc(abs(rank_diff_gen))) |>
  select(CNT, mean_index_gen, mean_fscore_gen, rank_diff_gen), n=22
)
```

## Loadings processing
```{r}
# Obtenemos todos los parámetros

all_params_p <- parameterEstimates(fitgroup_p, standardized = TRUE)

# Operador =~

factor_loadings_all_groups_p <- all_params_p %>%
  filter(op == "=~")

# Extraemos las etiquetas de cada país

country_labels <- pisa %>%
  select(CNT) %>%
  distinct() %>%
  mutate(
    code = as.character(CNT),
    label = as.character(haven::as_factor(CNT))
  ) %>%
  select(code, label)

# Extraemos los códigos de los grupos

group_labels_p <- lavInspect(fitgroup_p, "group.label")

# Utilizamos el nombre en vez del código

group_labels_p_named <- country_labels$label[match(group_labels_p, country_labels$code)]

# Dataframe con todos los países

country_map_p <- data.frame(
  group = 1:length(group_labels_p_named), 
  CNT = group_labels_p_named
)

# Dataframe con ambas dimensiones

factor_loadings_all_groups_p <- factor_loadings_all_groups_p %>%
  left_join(country_map_p, by = "group")

# Dataframe gen dse

loadings_gen_dse_p <- factor_loadings_all_groups_p %>%
  filter(lhs == "gen_dse") %>%
  select(CNT, item = rhs, loading = std.all, latent_factor = lhs)

# Etiquetas tres países con peor ajuste

labels_gen_dse_p <- loadings_gen_dse_p %>%
  group_by(item) %>%
  slice_min(order_by = loading, n = 3) %>%
  ungroup()

# Dataframe spec dse

loadings_spec_dse_p <- factor_loadings_all_groups_p %>%
  filter(lhs == "spec_dse") %>%
  select(CNT, item = rhs, loading = std.all, latent_factor = lhs)

# Etiquetas tres países con menor ajuste

labels_spec_dse_p <- loadings_spec_dse_p %>%
  group_by(item) %>%
  slice_min(order_by = loading, n = 3) %>%
  ungroup()

```

## General DSE loadings graph

```{r}
# Gráfico cleaveland autoeficacia general

library(forcats)

plot_gen_dse_p <- ggplot(loadings_gen_dse_p,
                       aes(x = loading,
                           y = fct_reorder(item, loading, .fun = median, .desc = FALSE))) +
  geom_point(aes(color = '#5f5758'), size = 3, alpha = 0.7) + 
    geom_text_repel(data = labels_gen_dse_p, 
                  aes(label = CNT), 
                  size = 2.5,
                  color = "black",
                  box.padding = 0.4,
                  point.padding = 0.2,
                  min.segment.length = 0,
                  max.overlaps = Inf,
                  seed = 123) +
  scale_color_identity(name = "Factor", 
                       guide = "legend", 
                       labels = c("General")) +
  scale_x_continuous(limits = c(0.5, NA)) +
  labs(title = "PISA General DSE Loadings", 
       x = "Standarized loadings",
       y = "Item") +
  theme_minimal(base_size = 10) +
  theme(axis.text.y = element_text(size = 8),
        plot.title = element_text(hjust = 0.5, size = 14, face = "bold"),
        legend.position = "top")

plot_gen_dse_p

```

## Specialized DSE loadings graph

```{r}
plot_spec_dse_p <- ggplot(loadings_spec_dse_p,
                        aes(x = loading,
                            y = fct_reorder(item, loading, .fun = median, .desc = FALSE))) +
  geom_point(aes(color = '#fe3057'), size = 3, alpha = 0.7) +
    geom_text_repel(data = labels_spec_dse_p, 
                  aes(label = CNT), 
                  size = 2.5,
                  color = "black",
                  box.padding = 0.4,
                  point.padding = 0.2,
                  min.segment.length = 0,
                  max.overlaps = Inf) +
  scale_color_identity(name = "Factor", 
                       guide = "legend", 
                       labels = c("Specialized")) +
  scale_x_continuous(limits = c(0.5, NA)) +  
  labs(title = "PISA Specialized DSE Loadings", 
       x = "Standarized loadings",
       y = "Item") +
  theme_minimal(base_size = 10) +
  theme(axis.text.y = element_text(size = 8),
        plot.title = element_text(hjust = 0.5, size = 14, face = "bold"),
        legend.position = "top")

plot_spec_dse_p
```

## Countries DSE scores comparison

```{r}

beeswarm_plot <- pisa |>
  group_by(CNT)|>
  summarise(mean_geneff = mean(gen_dse_score, na.rm = T),
            mean_speceff = mean(spec_dse_score, na.rm = T))|>
  ungroup()|>
  pivot_longer(cols = 2:3,
               names_to = "type",
               values_to = "score")

beeswarm_labels <- 
  rbind(
  beeswarm_plot%>%
  group_by(type) %>%
  arrange(score) %>%
  slice(c(1:3, (n() - 2):n())) %>%
  ungroup() %>%
  mutate(CNT = to_label(CNT)),
  
  beeswarm_plot%>%
    filter(CNT %in% c(""))%>%
    mutate(CNT = to_label(CNT))%>%
    slice(-3)
  )

  
pisa_cnt_plot <- ggplot(beeswarm_plot, aes(y = score, x = type, color = type)) +
  geom_beeswarm(size = 2) +
  geom_text_repel(
    data = beeswarm_labels,
    aes(label = CNT),
    size = 3,
    color = "black",
    box.padding = 1.0,        
    point.padding = 0.1,      
    min.segment.length = 0,   
    max.overlaps = Inf,       
    force = 3,                
    force_pull = 0.3,         
    direction = "both",       
    seed = 999              
  ) +
  scale_color_manual(values = c("#5f5758","#fe3057")) +
  theme_minimal() +
  theme(
    legend.title = element_blank(),
    axis.title.y = element_blank(),
    axis.title.x = element_blank(),
    axis.text.x = element_text(size = 12),
    axis.text.y = element_text(size = 10),
    legend.position = "none",
    plot.caption = element_text(size = 15),
    plot.title = element_text(hjust = 0.5, size = 14, face = "bold")
  ) +
  labs(title = "PISA countries DSE scores comparison") +
  scale_x_discrete(labels = c("General DSE", "Specialized DSE")) +
  scale_y_continuous(breaks = c(-0.5, -0.25, 0, 0, 0.25, 0.5), limits = c(-0.5,0.6))

pisa_cnt_plot
```

## Gender DSE differences by country

```{r}

gender_plot <- pisa |>  
  group_by(CNT, sex) |>  
  summarise(
    "General DSE" = mean(gen_dse_score, na.rm = TRUE),
    "Specialized DSE" = mean(spec_dse_score, na.rm = TRUE)
  ) |>  
  pivot_longer(
    cols = 3:4,
    names_to = "type",
    values_to = "score"
  ) |>  
  ungroup() |>  
  mutate(sex = to_label(sex)) |>  
  drop_na()

# Crear etiquetas de países ANTES de convertir a factor
country_labels_map <- gender_plot %>%
  distinct(CNT) %>%
  mutate(
    CNT_code = as.character(CNT),
    CNT_label = to_label(CNT)
  ) %>%
  select(CNT_code, CNT_label)

# Reorder the data by score for each type
gender_plot <- gender_plot %>%
  mutate(CNT_code = as.character(CNT)) %>%
  left_join(country_labels_map, by = "CNT_code") %>%
  group_by(type) %>%
  arrange(score) %>%
  mutate(CNT_label = factor(CNT_label, levels = unique(CNT_label))) %>%
  ungroup()

# Create the plot
pisa_gender_plot <- ggplot(gender_plot, aes(y = CNT_label, x = score)) + 
  facet_grid(~type, scales = "free_y") +
  geom_line(aes(group = CNT_label), size = 0.5) +  
  geom_point(aes(color = sex, shape = sex), size = 2) +  
  scale_color_manual(
    name = "Gender",
    labels = c("Female", "Male"),
    values = c("Female" = "#FE3057", "Male" = "#5f5758")) +
  scale_shape_manual(
    name = "Gender",
    labels = c("Female", "Male"),
    values = c("Female" = 16, "Male" = 17)) + 
  labs(title = "PISA gender DSE gaps by country") +  
  theme_minimal() +  
  theme(
    axis.title.y = element_blank(),
    axis.title.x = element_blank(),
    legend.position = "top",
    axis.text.y = element_text(size = 8, color = "black"),
    plot.margin = margin(10, 10, 10, 10),
    panel.spacing = unit(1.5, "lines"),
    text = element_text(size = 12),
    strip.text = element_text(size = 12),
    legend.text = element_text(size = 10),
    plot.title = element_text(hjust = 0.5, size = 14, face = "bold")
  ) +
  coord_cartesian(clip = "off") +
  scale_x_continuous(breaks = c(-0.5, -0.25, 0, 0.25, 0.5), limits = c(-0.5,0.6))

pisa_gender_plot
```

Idea: Marcar en rojo a la izquierda los países que más brecha presentan en la autoeficacia digital especializada. Así podemos discutir estos casos y abrir el tema de que los países más desarrollados tienen mayores brechas en dirección a los hombres.

# ICILS

## Model running and data processing

```{r}

model_fitted_i <- '
  gen_dse =~ search_info + evaluate_info + install_app +
              share_content + write_text + insert_image
  spec_dse =~ programming + visual_coding + develop_webpage
  '

fitgroup_i <- cfa(model = model_fitted_i, 
              data = icils,
              estimator = "DWLS",
              group = "CNTRY",
              ordered = T,
              group.equal = c("loadings", "intercepts"))

idx_i <- lavInspect(fitgroup_i, "case.idx")

fscores_i <- lavPredict(fitgroup_i)

icils$gen_dse_score <- NA_real_
icils$spec_dse_score <- NA_real_

for (g in seq_along(fscores_i)) {
  # idx[[g]] contiene los índices de filas que lavaan usó para este grupo
  # fscores[[g]] contiene los factor scores para esas filas
  
  icils[idx_i[[g]], "gen_dse_score"] <- fscores_i[[g]][, "gen_dse"]
  icils[idx_i[[g]], "spec_dse_score"] <- fscores_i[[g]][, "spec_dse"]
}


```

## Correspondence analysis index vs factor scores 
```{r}
icils$gen_dse_index <- NA_real_
icils$spec_dse_index <- NA_real_

for (g in seq_along(idx_i)) {
  # Casos de este grupo que lavaan usó
  casos_usados <- idx_i[[g]]
  
  # Calcular índices para esos casos específicos
  icils$gen_dse_index[casos_usados] <- rowMeans(
    icils[casos_usados, c("search_info", "evaluate_info", 
                               "install_app", "share_content", "write_text",
                               "insert_image")],
    na.rm = TRUE
  )
  
  icils$spec_dse_index[casos_usados] <- rowMeans(
    icils[casos_usados, c("programming", "visual_coding", 
                         "develop_webpage")],
    na.rm = TRUE
  )
}

# Ahora calcular correlaciones
cor_gen <- cor(icils$gen_dse_index, icils$gen_dse_score, 
               use = "complete.obs")
cor_spec <- cor(icils$spec_dse_index, icils$spec_dse_score, 
                use = "complete.obs")

cat("Correlación Gen DSE (índice vs factor score):", round(cor_gen, 3), "\n")
cat("Correlación Spec DSE (índice vs factor score):", round(cor_spec, 3), "\n")

# Ver por país
correlaciones_por_pais_icils <- icils |>
  filter(!is.na(gen_dse_score)) |>
  group_by(CNTRY) |>
  summarise(
    n = n(),
    cor_gen = cor(gen_dse_index, gen_dse_score, use = "complete.obs"),
    cor_spec = cor(spec_dse_index, spec_dse_score, use = "complete.obs")
  )

print(correlaciones_por_pais)

# Gráficos de dispersión
library(ggplot2)

# General DSE
ggplot(icils |> filter(!is.na(gen_dse_score)), 
       aes(x = gen_dse_index, y = gen_dse_score)) +
  geom_point(alpha = 0.2) +
  geom_smooth(method = "lm", color = "red") +
  facet_wrap(~CNTRY) +
  labs(title = "Correlación: Índice vs Factor Score (General DSE)",
       x = "Índice (promedio simple)", 
       y = "Factor Score") +
  theme_minimal()

# Specialized DSE
ggplot(icils |> filter(!is.na(spec_dse_score)), 
       aes(x = spec_dse_index, y = spec_dse_score)) +
  geom_point(alpha = 0.2) +
  geom_smooth(method = "lm", color = "blue") +
  facet_wrap(~CNT) +
  labs(title = "Correlación: Índice vs Factor Score (Specialized DSE)",
       x = "Índice (promedio simple)", 
       y = "Factor Score") +
  theme_minimal()

```

```{r}
# Comparar medias del índice vs factor scores por país
comparacion_medias <- icils |>
  filter(!is.na(gen_dse_score)) |>
  group_by(CNTRY) |>
  summarise(
    # Índices (escala original)
    mean_index_gen = mean(gen_dse_index, na.rm = TRUE),
    sd_index_gen = sd(gen_dse_index, na.rm = TRUE),
    mean_index_spec = mean(spec_dse_index, na.rm = TRUE),
    sd_index_spec = sd(spec_dse_index, na.rm = TRUE),
    
    # Factor scores (estandarizados)
    mean_fscore_gen = mean(gen_dse_score, na.rm = TRUE),
    sd_fscore_gen = sd(gen_dse_score, na.rm = TRUE),
    mean_fscore_spec = mean(spec_dse_score, na.rm = TRUE),
    sd_fscore_spec = sd(spec_dse_score, na.rm = TRUE),
    
    # Diferencia en ranking
    rank_index_gen = rank(-mean_index_gen),
    rank_fscore_gen = rank(-mean_fscore_gen),
    rank_diff_gen = rank_index_gen - rank_fscore_gen
  ) |>
  arrange(desc(mean_fscore_gen))

print(comparacion_medias, n=22)

# Ver países donde el ranking cambió más
print(comparacion_medias |>
  arrange(desc(abs(rank_diff_gen))) |>
  select(CNTRY, mean_index_gen, mean_fscore_gen, rank_diff_gen), n=22
)
```


## Loadings processing
```{r}
# Obtenemos todos los parámetros

all_params_i <- parameterEstimates(fitgroup_i, standardized = TRUE)

# Operador =~

factor_loadings_all_groups_i <- all_params_i %>%
  filter(op == "=~")

# Extraemos las etiquetas de cada país

country_labels <- icils %>%
  select(CNTRY) %>%
  distinct() %>%
  mutate(
    code = as.character(CNTRY),
    label = as.character(haven::as_factor(CNTRY))
  ) %>%
  select(code, label)

# Extraemos las labels

group_labels_i <- lavInspect(fitgroup_i, "group.label")

# Utilizamos el nombre en vez del código

group_labels_i_named <- country_labels$label[match(group_labels_i, country_labels$code)]

# Dataframe con todos los países

country_map_i <- data.frame(group = 1:length(group_labels_i), CNT = unlist(group_labels_i_named))

# Dataframe con ambas dimensiones

factor_loadings_all_groups_i <- factor_loadings_all_groups_i %>%
  left_join(country_map_i, by = "group")

# Dataframe gen dse

loadings_gen_dse_i <- factor_loadings_all_groups_i %>%
  filter(lhs == "gen_dse") %>%
  select(CNT, item = rhs, loading = std.all, latent_factor = lhs)

# Etiquetas tres países con peor ajuste

labels_gen_dse_i <- loadings_gen_dse_i %>%
  group_by(item) %>%
  slice_min(order_by = loading, n = 3) %>%
  ungroup()

# Dataframe spec dse

loadings_spec_dse_i <- factor_loadings_all_groups_i %>%
  filter(lhs == "spec_dse") %>%
  select(CNT, item = rhs, loading = std.all, latent_factor = lhs)

# Etiquetas tres países con menor ajuste

labels_spec_dse_i <- loadings_spec_dse_i %>%
  group_by(item) %>%
  slice_min(order_by = loading, n = 3) %>%
  ungroup()

```

## General DSE loadings graph

```{r}
# Gráfico cleaveland autoeficacia general

library(forcats)

plot_gen_dse_i <- ggplot(loadings_gen_dse_i,
                       aes(x = loading,
                           y = fct_reorder(item, loading, .fun = median, .desc = FALSE))) +
  geom_point(aes(color = '#5f5758'), size = 3, alpha = 0.7) + 
    geom_text_repel(data = labels_gen_dse_i, 
                  aes(label = CNT), 
                  size = 2.5,
                  color = "black",
                  box.padding = 0.4,
                  point.padding = 0.2,
                  min.segment.length = 0,
                  max.overlaps = Inf) +
  scale_color_identity(name = "Factor", 
                       guide = "legend", 
                       labels = c("General")) +
  labs(title = "ICILS General DSE Loadings", 
       x = "Standarized loadings",
       y = "Item") +
  theme_minimal(base_size = 10) +
  theme(axis.text.y = element_text(size = 8),
        plot.title = element_text(hjust = 0.5, size = 14, face = "bold"),
        legend.position = "top")

plot_gen_dse_i

# Cleaveland autoeficacia especializada
# Fijar el gráfico a x = .3

```

## Specialized DSE loadings graph

```{r}
plot_spec_dse_i <- ggplot(loadings_spec_dse_i,
                        aes(x = loading,
                            y = fct_reorder(item, loading, .fun = median, .desc = FALSE))) +
  geom_point(aes(color = '#fe3057'), size = 3, alpha = 0.7) +
    geom_text_repel(data = labels_spec_dse_i, 
                  aes(label = CNT), 
                  size = 2.5,
                  color = "black",
                  box.padding = 0.4,
                  point.padding = 0.2,
                  min.segment.length = 0,
                  max.overlaps = Inf,
                  force = 1,
                  seed = 999) +
  scale_color_identity(name = "Factor", 
                       guide = "legend", 
                       labels = c("Specialized")) +
  scale_x_continuous(limits = c(0.5, NA)) +  
  labs(title = "ICILS Specialized DSE Loadings", 
       x = "Standarized loadings",
       y = "Item") +
  theme_minimal(base_size = 10) +
  theme(axis.text.y = element_text(size = 8),
        plot.title = element_text(hjust = 0.5, size = 14, face = "bold"),
        legend.position = "top")

plot_spec_dse_i
```

## Countries DSE scores comparison

```{r}

beeswarm_plot <- icils |>
  group_by(CNTRY)|>
  summarise(mean_geneff = mean(gen_dse_score, na.rm = T),
            mean_speceff = mean(spec_dse_score, na.rm = T))|>
  ungroup()|>
  pivot_longer(cols = 2:3,
               names_to = "type",
               values_to = "score")

beeswarm_labels <- 
  rbind(
  beeswarm_plot%>%
  group_by(type) %>%
  arrange(score) %>%
  slice(c(1:3, (n() - 2):n())) %>%
  ungroup() %>%
  mutate(CNT = to_label(CNTRY)),
  
  beeswarm_plot%>%
    filter(CNTRY %in% c(""))%>%
    mutate(CNT = to_label(CNTRY))%>%
    slice(-3)
  )

  
icils_cnt_plot <- ggplot(beeswarm_plot, aes(y = score, x = type, color = type)) +
  geom_beeswarm(size = 2) +
  geom_text_repel(
    data = beeswarm_labels,
    aes(label = CNT),
    size = 3,
    color = "black",
    box.padding = 1.0,        
    point.padding = 0.1,      
    min.segment.length = 0,   
    max.overlaps = Inf,       
    force = 3,                
    force_pull = 0.3,         
    direction = "both",       
    seed = 234756           
  ) +
  scale_color_manual(values = c("#5f5758","#fe3057")) +
  theme_minimal() +
  theme(
    legend.title = element_blank(),
    axis.title.y = element_blank(),
    axis.title.x = element_blank(),
    axis.text.x = element_text(size = 12),
    axis.text.y = element_text(size = 10),
    legend.position = "none",
    plot.caption = element_text(size = 15),
    plot.title = element_text(hjust = 0.5, size = 14)
  ) +
  labs(title = "ICILS countries DSE scores comparison") +
  scale_x_discrete(labels = c("General DSE", "Specialized DSE")) +
  scale_y_continuous(breaks = c(-0.5, -0.25, 0, 0.25, 0.5, 0.75), limits = c(-0.5,0.9))

icils_cnt_plot
```

## Gender differences by country

```{r}
gender_plot <- icils |>  
  group_by(CNTRY, sex) |>  
  summarise(
    "General DSE" = mean(gen_dse_score, na.rm = TRUE),
    "Specialized DSE" = mean(spec_dse_score, na.rm = TRUE)
  ) |>  
  pivot_longer(
    cols = 3:4,
    names_to = "type",
    values_to = "score"
  ) |>  
  ungroup() |>  
  mutate(sex = to_label(sex)) |>  
  drop_na()

country_labels_map <- gender_plot %>%
  distinct(CNTRY) %>%
  mutate(
    CNT_code = as.character(CNTRY),
    CNT_label = to_label(CNTRY)
  ) %>%
  select(CNT_code, CNT_label)

# Reorder the data by score for each type
gender_plot <- gender_plot %>%
  mutate(CNT_code = as.character(CNTRY)) %>%
  left_join(country_labels_map, by = "CNT_code") %>%
  group_by(type) %>%
  arrange(score) %>%
  mutate(CNT_label = factor(CNT_label, levels = unique(CNT_label))) %>%
  ungroup()

# Create the plot
icils_gender_plot <- ggplot(gender_plot, aes(y = CNT_label, x = score)) + 
  facet_grid(~type, scales = "free_y") +
  geom_line(aes(group = CNT_label), size = 0.5) +  
  geom_point(aes(color = sex, shape = sex), size = 2) +  
  scale_color_manual(
    name = "Gender",
    labels = c("Female", "Male"),
    values = c("Female" = "#FE3057", "Male" = "#5f5758")) +
  scale_shape_manual(
    name = "Gender",
    labels = c("Female", "Male"),
    values = c("Female" = 16, "Male" = 17)) + 
  labs(title = "ICILS gender DSE gaps by country") +  
  theme_minimal() +  
  theme(
    axis.title.y = element_blank(),
    axis.title.x = element_blank(),
    legend.position = "top",
    axis.text.y = element_text(size = 8, color = "black"),
    plot.margin = margin(10, 10, 10, 10),
    panel.spacing = unit(1.5, "lines"),
    text = element_text(size = 12),
    strip.text = element_text(size = 12),
    legend.text = element_text(size = 10),
    plot.title = element_text(hjust = 0.5, size = 14, face = "bold")
  ) +
  coord_cartesian(clip = "off") +
  scale_x_continuous(breaks = c(-0.5, -0.25, 0, 0.25, 0.5, 0.75), limits = c(-0.6, 0.9))

icils_gender_plot
```

# Figures export

## Function for HD saving

```{r}
export_plot <- function(plot_object, 
                       filename,
                       format = c("png", "pdf", "tiff", "eps", "svg"),
                       width = 10,
                       height = 7,
                       dpi = 300,
                       units = "in",
                       bg = "white",
                       path = "./output/figures/") {
  
  format <- match.arg(format)
  
  full_filename <- paste0(filename, ".", format)
  full_path <- file.path(path, full_filename)
  
  # Exportar según formato
  ggsave(
    filename = full_path,
    plot = plot_object,
    width = width,
    height = height,
    dpi = dpi,
    units = units,
    bg = bg,
    device = format
  )
  
  message(paste0("✓ Gráfico exportado: ", full_path))
}
```

## Function for multiformat HD saving

```{r}
export_plot_multi <- function(plot_object,
                              filename,
                              formats = c("png", "pdf", "tiff"),
                              width = 10,
                              height = 7,
                              dpi = 300,
                              units = "in",
                              bg = "white",
                              path = "./output/figures/") {
  
  purrr::walk(formats, ~export_plot(
    plot_object = plot_object,
    filename = filename,
    format = .x,
    width = width,
    height = height,
    dpi = dpi,
    units = units,
    bg = bg,
    path = path
  ))
}
```


## Saving the plots in multiple formats

```{r}
#| eval: false

# --- GRAFICOS DE LOADINGS --- # 

# PISA gen
export_plot_multi(plot_gen_dse_p, "pisa_general_dse_loadings", 
                  formats = c("png", "pdf", "tiff"), width = 10, height = 6, dpi = 600, path = "./output/figures/plots/")
# PISA spec
export_plot_multi(plot_spec_dse_p, "pisa_specialized_dse_loadings", 
                  formats = c("png", "pdf", "tiff"), width = 10, height = 6, dpi = 600, path = "./output/figures/plots/")
# ICILS gen
export_plot_multi(plot_gen_dse_i, "icils_general_dse_loadings", 
                  formats = c("png", "pdf", "tiff"), width = 10, height = 6, dpi = 600, path = "./output/figures/plots/")
# ICILS spec
export_plot_multi(plot_spec_dse_i, "icils_specialized_dse_loadings", 
                  formats = c("png", "pdf", "tiff"), width = 10, height = 6, dpi = 600, path = "./output/figures/plots/")

# --- GRAFICOS COMPARACION PAISES --- #

# PISA 
export_plot_multi(pisa_cnt_plot, "pisa_country_dse_comparison", 
                  formats = c("png", "pdf", "tiff"), width = 10, height = 6, dpi = 600, path = "./output/figures/plots/")
# ICILS
export_plot_multi(icils_cnt_plot, "icils_country_dse_comparison", 
                  formats = c("png", "pdf", "tiff"), width = 10, height = 6, dpi = 600, path = "./output/figures/plots/")

# --- GRAFICOS BRECHAS DE GENERO PAISES --- #

# PISA
export_plot_multi(pisa_gender_plot, "pisa_gender_dse_gaps", 
                  formats = c("png", "pdf", "tiff"), width = 10, height = 6, dpi = 600, path = "./output/figures/plots/")

# ICILS
export_plot_multi(icils_gender_plot, "icils_gender_dse_gaps", 
                  formats = c("png", "pdf", "tiff"), width = 10, height = 6, dpi = 600, path = "./output/figures/plots/")

```