---
title: "Segunda opción: Dimensiones general, intermedia y especializada"
date: today
lang: en
fontsize: 14pt
format:
  html:
    code-fold: true
    toc: true
    toc-location: left
    toc-depth: 2
    toc-expand: 1
    toc-title: Contenidos
    number-sections: true
    number-depth: 3
    theme:
      - united
    code-link: true
    title-block-banner: true
editor_options: 
  chunk_output_type: console
---

# Enviroment setting

```{r}

# Sesion setting

options(scipen=999) #No scientific notation
options(digits = 2) #Round results two decimals


#install.packages("pacman")
library(pacman)

pacman::p_load(
  dplyr, haven, sjlabelled,  psych,  purrr,  tidyr,  sjPlot,  ggplot2, 
  parameters,  table1,  car,  beeswarm,  lme4, scales, ggrepel, corrplot,
  ggtext, patchwork, lavaan, semTools, DT, knitr, kableExtra)

options(scipen = 999)
rm(list = ls()) 

pisa <- readRDS(here::here("input", "data", "proc_data", "pisa_comparable.rds"))
icils <- readRDS(here::here("input", "data", "proc_data", "icils_comparable.rds"))

```
# PISA

## Pooled model

```{r}

model_pooled_p <- '
  gen_dse =~ search_info + evaluate_info +
  explain_content + share_content + pair_collab + 
  write_text

  semi_dse =~ collect_data + identify_app + change_settings + develop_webpage

  spec_dse =~ programming + identify_error + logical_solution
  '

m_pooled_p <- cfa(model = model_pooled_p, 
              data = pisa,
              estimator = "WLSMV",
              ordered = T)

standardizedsolution(m_pooled_p) %>% 
  filter(op == "=~") %>% 
  select(Factor = lhs, Indicator = rhs, `Loading (WLSMV)` = est.std)

fit_pisa <- fitMeasures(m_pooled_p,
                         c("chisq", "df", "pvalue", "cfi", "tli", "rmsea", "srmr"))

knitr::kable(fit_pisa, digits = 3)

modindices(m_pooled_p, sort = TRUE, maximum.number = 5)

```

Comienza con 0.086. Develop webpage nuevamente hace problemas. Eliminandolo obtenemos 0.069 de rmsea. Luego, create_media genera ruido y al eliminarlo quedamos con 0.056. Si queremos mantener develop_webpage quedamos con 0.079 de rmsea. Discutamos.

## Fitted model

```{r}

model_fitted_p <- '
  gen_dse =~ search_info + evaluate_info +
  explain_content + share_content + pair_collab + 
  write_text

  semi_dse =~ collect_data + identify_app + change_settings

  spec_dse =~ programming + identify_error + logical_solution
  '

m_fitted_p <- cfa(model = model_fitted_p, 
              data = pisa,
              estimator = "WLSMV",
              ordered = T)

standardizedsolution(m_fitted_p) %>% 
  filter(op == "=~") %>% 
  select(Factor = lhs, Indicator = rhs, `Loading (WLSMV)` = est.std)

fit_pisa <- fitMeasures(m_fitted_p,
                         c("chisq", "df", "pvalue", "cfi", "tli", "rmsea", "srmr"))

knitr::kable(fit_pisa, digits = 3)

modindices(m_fitted_p, sort = TRUE, maximum.number = 5)

```

# ICILS

## Pooled model

```{r}
#| echo: true
#| code-fold: true

model_pooled_i <- '
  gen_dse =~ search_info + install_app + evaluate_info + share_content + edit_image + 
  insert_image + change_settings
  semi_dse =~ develop_webpage + source_info 
  spec_dse =~ programming + visual_coding

  '

m_pooled_i <- cfa(model = model_pooled_i, 
              data = icils,
              estimator = "WLSMV",
              ordered = T)

standardizedsolution(m_pooled_i) %>% 
  filter(op == "=~") %>% 
  select(Factor = lhs, Indicator = rhs, `Loading (WLSMV)` = est.std) 

fit_icils <- fitMeasures(m_pooled_i,
                         c("chisq", "df", "pvalue", "cfi", "tli", "rmsea", "srmr"))

knitr::kable(fit_icils, digits = 3)

modindices(m_pooled_i, sort = TRUE, maximum.number = 5)

lavInspect(m_pooled_i, "cov.lv")

```

Modelo a: Parte fiteando con rmsea de 0.081. Si eliminamos write_text tenemos 0.078. Si eliminamos insert_image 0.068. Si eliminamos install_app 0.058. Si eliminamos search_info 0.047. (quería ver si se iba la warning).

## Fitted model

```{r}
#| echo: true
#| code-fold: true

#RMSEA 0.068
model_fitted_i_a <- '
  gen_dse =~ search_info + install_app + evaluate_info + share_content + create_media + edit_image + change_settings 
  semi_dse =~ develop_webpage + source_info
  spec_dse =~ programming + visual_coding
  '


m_fitted_i <- cfa(model = model_fitted_i_a, 
              data = icils,
              estimator = "WLSMV",
              ordered = T)

standardizedsolution(m_fitted_i) %>% 
  filter(op == "=~") %>% 
  select(Factor = lhs, Indicator = rhs, `Loading (WLSMV)` = est.std) 

fit_icils <- fitMeasures(m_fitted_i,
                         c("chisq", "df", "pvalue", "cfi", "tli", "rmsea", "srmr"))

knitr::kable(fit_icils, digits = 3)

modindices(m_fitted_i, sort = TRUE, maximum.number = 5)

lavInspect(m_fitted_i, "cov.lv")

```